【裁判字號】    94,矚重訴,1
【裁判日期】    950523
【裁判案由】    擄人勒贖等
【裁判全文】
臺灣板橋地方法院刑事判決             94年度矚重訴字第1號
公  訴  人  臺灣板橋地方法院檢察署檢察官
被      告  丁○○
                      (
選任辯護人  陳逸華律師
            蔡鎮隆律師
被      告  癸○○
選任辯護人  朱麗真律師
            蔡明熙律師
被      告  乙○○  30歲民.
                    （
            子○○  30歲民.
            丑○○  29歲民.
上三人共同
指定辯護人  本院公設辯護人壬○○
上列被告因擄人勒贖等案件，經檢察官提起公訴（94年度偵字第
8421號），本院判決如下：
    主  文
丁○○共同意圖勒贖而擄人，處無期徒刑，褫奪公權終身。扣案
如附表一編號一至七所示應沒收物、如附表二編號一、二、三、
八、九、一一、一五、一八、二七所示之物、如附表三編號六所
示之物、偽造之房屋租賃契約書上立契約人（乙方）處之偽造「
戴佐陵」署押壹枚及遙控器個、鑰匙壹支均沒收。
癸○○共同意圖勒贖而擄人，處有期徒刑拾貳年。扣案如附表一
編號三所示之物、如附表二編號一、二、三、八、九、一一、一
五、一八、二七所示之物、如附表三編號六所示之物及遙控器
個、鑰匙壹支均沒收。
乙○○共同意圖勒贖而擄人，處有期徒刑拾肆年。扣案如附表一
編號一至七所示應沒收物、如附表二編號一、二、三、八、九、
一一、一五、一八、二七所示之物、如附表三編號六所示之物、
偽造之房屋租賃契約書上立契約人（乙方）處之偽造「戴佐陵」
署押壹枚及遙控器個、鑰匙壹支均沒收。
丑○○共同意圖勒贖而擄人，處有期徒刑拾肆年。扣案如附表一
編號一至七所示應沒收物、如附表二編號一、二、三、八、九、
一一、一五、一八、二七所示之物、如附表三編號六所示之物及
遙控器個、鑰匙壹支均沒收。
子○○共同意圖勒贖而擄人，處有期徒刑拾年。扣案如附表一編
號一至七所示應沒收物、如附表二編號一、二、三、八、九、一
一、一五、一八、二七所示之物、如附表三編號六所示之物及遙
控器個、鑰匙壹支均沒收。
丑○○被訴強盜部分無罪。
    事  實
一、丁○○明知具有殺傷力之槍枝、爆裂物，及供槍枝所使用之
    子彈，係屬槍砲彈藥刀械管制條例第四條第一項所列管之槍
    砲、彈藥，非經中央主管機關許可，不得無故寄藏、持有之
    ，竟基於寄藏手槍、爆裂物、子彈之犯意，於民國九十二年
    間某日，在林家勳（業經內政部警政署列為查尋人口）位於
    臺北縣土城市○○路住處，受林家勳之請託，收受具殺傷力
    如附表一編號一至七所示之槍彈、爆裂物（及如附表一編號
    八、九所示非屬槍砲彈藥刀械管制條例所列管之刀械二支）
    ，而未經許可繼續藏放於不詳處所而持有之，嗣於九十四年
    四月二十九日將上開槍、彈、爆裂物及刀械裝入黑色手提包
    交由真實姓名年籍不詳綽號「龍哥」之成年男子（檢察官另
    案偵辦），持往臺北縣板橋市○○路59號，並與乙○○、丑
    ○○共同持其中一把CG100 型制式手槍強擄丙○○後（擄人
    勒贖部分詳後述），將上開槍、彈、爆裂物（含刀械）攜帶
    前往至桃園縣龜山鄉○○街139 巷22號交由乙○○、丑○○
    共同非法持有，嗣又於同年五月初某日，龍哥駕車搭載乙○○、丑○○連同肉票丙○○，並攜帶上開槍、彈、爆裂物（
    含刀械）前往至苗栗縣後龍鎮○○路500 巷30號2 樓後，交
    由乙○○、子○○、丑○○共同非法持有之，迄於同年十四
    日二十一時許，在苗栗縣後龍鎮○○路500 巷30號2 樓為警
    查獲，當場扣得如附表一編號一至九所示之物。
二、丁○○與戊○○原係舊識，知悉戊○○所經營位於臺北縣板
    橋市○○路59號旁虎爺電子遊藝場獲利高，為有資力經濟富
    裕之人，竟萌生意圖不法所有之犯意，與上開綽號「龍哥」
    之成年男子、庚○○（現羈押於澳門監獄，由澳門特別行政
    區檢察院偵查中）、癸○○共同基於擄人勒贖之犯意聯絡，
    謀議綁架戊○○之子丙○○，以向戊○○勒贖鉅款。又丁○○明知不得使大陸地區人民非法進入臺灣地區，竟與「龍哥
    」共同基於使大陸地區人民非法進入臺灣地區及藏匿偷渡來
    臺違反國家安全法犯人之犯意聯絡，推由「龍哥」安排大陸
    人士偷渡來臺負責綁架及看守肉票之事，「龍哥」即透過關
    係安排乙○○、子○○、丑○○等三名大陸地區人民偷渡來
    臺，而乙○○（大陸地區福建省人）、子○○（大陸地區安
    徵省人）、丑○○（大陸地區陝西省人）均明知未經依法申
    請許可不得進入臺灣地區，竟分別於民國九十四年三月二十
    三日、同年四月七日、同年四月二十五日某時，自大陸地區
    福建省平潭縣海邊搭乘由「龍哥」所安排之不詳船名之漁船
    偷渡來臺，隨即經「龍哥」安排藏匿於不詳處所。丁○○另
    指示庚○○於同年三月二十六日帶同乙○○持前已貼上乙○○相片之偽造「戴佐陵」國民身分證前往桃園縣龜山鄉○○
    街139 巷22號，欲承租該址作為拘禁肉票之處所，而與庚○○、乙○○共同基於行使偽造私文書之犯意，由乙○○假冒
    「戴佐陵」之名並提示上開偽造之國民身分證予出租人覃海
    珊而行使之而表示願意承租該址之意，足以生損害於戴佐陵
    及戶政機關管理戶籍資料之正確性，乙○○並於出租人同意
    出租後，在房屋租賃契約書之立契約人（乙方）處偽簽「戴
    佐陵」之名而偽造該房屋租賃契約書之私文書，並交付予出
    租人覃海珊而行使之，足以生損害於戴佐陵。丁○○並於同
    年三月底、四月初購買手銬、鐵鍊、鎖頭、眼罩及膠帶等物
    品預置於其所承租位於臺北縣板橋市○○路○段150 號10樓
    處所，以供日後拘禁肉票所用。又丁○○並指示癸○○蒐集
    丙○○之年籍、使用汽車之車牌號碼、行動電話門號等資料
    ，用以明瞭丙○○之生活作息；及同時指示庚○○於同年四
    月間前往澳門地區，透過關係取得不知情之柯琪於澳門華人
    銀行所開立之戶名為：ＧＯＬＤＥＮ  ＴＥＣＨＮＯＬＯＧ
    Ｙ金安迪科技、帳號為：0000000000000帳戶
    ，供作日後勒贖贖款匯入之指定帳戶。丁○○待一切準備就
    緒後，於九十四年四月二十九日十五時三十分許，指示「龍
    哥」駕駛丁○○所購買登記於「捷有實業有限公司」之車牌
    號碼DC─4558號自小客車攜帶裝有如附表一所示槍、彈、爆
    裂物、刀械等物之黑色手提包，並搭載與其有擄人勒贖犯意
    聯絡之乙○○及丑○○，並由丑○○持如附表一編號三所示
    之具殺傷力之CG─100 型制式手槍一支，前往臺北縣板橋市
    ○○路59號即「虎爺電子遊藝場」旁，而乙○○、丑○○均
    明知具有殺傷力之槍枝、爆裂物，及供槍枝所使用之子彈，
    係屬槍砲彈藥刀械管制條例第四條所列管之槍砲、彈藥，非
    經中央主管機關許可，不得無故持有之，竟基於持有手槍、
    子彈之犯意，共同未經許可持有丁○○所提供交由龍哥保管
    之如附表一所示之槍彈、爆裂物，又癸○○亦在該遊藝場附
    近以行動電話0000000000與丁○○所使用之行動電話000000
    0000聯繫，於癸○○確認丙○○在遊藝場旁之臺北縣板橋市
    ○○路59號內後以電話聯繫丁○○，丁○○再指示龍哥命乙○○、丑○○行動，乙○○、丑○○即進入上址，由乙○○
    以手環扣丙○○脖子，丑○○持上開槍枝抵住丙○○腰際之
    方式，強押丙○○至在外等候之車牌號碼DC─4558 號 自小
    客車內，上車後即以膠帶貼住丙○○之眼睛及嘴巴並將雙手
    戴上手銬，並將丙○○之頭及身體壓在乙○○腿上，以浴巾
    覆蓋丙○○，避免他人發現，「龍哥」旋即趨車前往上開事
    先承租之桃園縣龜山鄉○○街139 巷22號處所隱匿拘禁丙○○，並與乙○○、丑○○共同負責看守丙○○。數日後「龍
    哥」與乙○○、丑○○共同攜帶上開黑色手提包（內有如附
    表一所示之物），押解丙○○趨車前往丁○○委由不知情之
    黃啟仲（檢察官另為不起訴處分）所承租位於苗栗縣後龍鎮
    ○○路500 巷30號2 樓處所隱匿拘禁丙○○，並以鐵鍊綑綁
    於衣櫥吊桿上再將丙○○以手銬銬於鐵鍊，由乙○○、丑○○及與丁○○等人有擄人勒贖犯意聯絡之子○○共同負責看
    管丙○○，而子○○亦明知具有殺傷力之槍枝、爆裂物，及
    供槍枝所使用之子彈，係屬槍砲彈藥刀械管制條例第四條所
    列管之槍砲、彈藥，非經中央主管機關許可，不得無故持有
    之，亦基於持有手槍、爆裂物、子彈之犯意，共同未經許可
    持有龍哥置於該址之如附表一所示之槍彈、爆裂物，乙○○
    、丑○○、子○○並於看守丙○○期間不定時以所持有如附
    表一所示之具殺傷力之迷你烏茲衝鋒槍、M16 步槍等槍枝拉
    槍機之聲音威嚇丙○○令其不得妄動，使丙○○心生畏懼，
    丁○○並指示乙○○以鐵絲纏繞丙○○左手食指、中指及無
    名指，以不斷鎖緊鐵絲之方式傷害丙○○，逼迫丙○○親口
    錄製內容為「丙○○稱：爸，你快來救我，我很害怕，看不
    到你，真的啦，你不要再拖了啦，我現在很難過，很痛苦，
    你趕快來救我，我很想看到你，爸爸、媽媽、阿媽、妹妹，
    你趕快來救我，你不要再拖了，你再拖的話，人家已經沒耐
    性了，他馬上要將我的手，他說從下星期一開始，要將我的
    手用鐵線綁起來，一天要斷一支，二天要斷二支，還要將我
    的手弄斷，你要趕快來救我，不可以再拖了，我明天就要…
    。乙○○稱：禮拜一再拖的話就這樣子，自己看著辦」及「
    丙○○稱：爸，我一帆啦，我真的很難過，爸，你趕快來救
    我，你是不是不要我？你趕快來救我，趕快來救我，我真的
    很痛苦。他們說要弄我的手指頭，我的手指頭很痛，你趕快
    來救我啦，嗚…（哭泣聲）。乙○○稱：好了，不要說那麼
    多，把電切掉。嘴巴給我封住，操你媽再給我拖，他媽的，
    一天廢你一根手指頭，下個禮拜，媽的，老子不要錢，留著
    錢給你兒子收屍吧！」之錄音帶，丁○○再指示龍哥以電話
    向戊○○勒取贖金港幣一億元（折合新台幣約四億元），並
    在電話中播放上開丙○○親口錄製之錄音帶，使戊○○心生
    畏懼，經雙方交涉後，丁○○等人同意將贖金由一億元港幣
    降至一千萬元美金（折合新台幣約三億零二千元），並指示
    戊○○將贖款匯入先前由柯琪所提供予丁○○之澳門華人銀
    行、戶名：ＧＯＬＤＥＮＴＥＣＨＮＯＬＯＧＹ金安迪科技
    、帳號：0000000000000帳戶內。戊○○自忖
    若不付贖，恐難保丙○○性命，遂分別於九十四年五月九日
    及同年月十日，自其所有於新加坡銀行之ＬＩＮ. ＳＯＮ.
    ＣＯ., ＬＴＤ帳戶內匯出三百萬美元及一百萬美元贖款至
    上開指定帳戶內。而庚○○在丙○○於九十四年四月二十九
    日遭擄綁後，即依丁○○指示於翌日即同年月三十日搭乘Ｇ
    Ｅ３５３班機前往澳門等待領取贖款。嗣經臺灣板橋地方法
    院檢察署成立０４２９專案，由檢察官指揮臺北縣政府警察
    局刑警隊、臺北縣政府警察局板橋分局、刑事警察局偵三隊
    、電信警察隊偵辦，並由檢察官簽發庚○○之拘票交由臺北
    縣政府警察局板橋分局巡官賴義芳持往澳門特別行政區政府
    警察總局（下稱澳門警察總局），向澳門警察總局說明案情
    並請求協助，且停留於澳門協助澳門警察總局跟監及翻譯庚○○部分之監聽錄音帶後，經澳門警方於九十四年五月十三
    日，在澳門羅理基博士馬路皇家金堡酒店902 號房查獲臺灣
    籍庚○○、陳家銘、香港籍李澤清（庚○○、陳家銘、李澤
    清等在境外澳門地區涉嫌『有組織犯罪法』等案件部分，現
    由澳門特別行政區檢察院偵查中）；另於九十四年五月十四
    日十八時三十分許，在桃園縣八德市○○街161 號前，經警
    發現登記為庚○○所有而由丁○○駕駛之車牌號碼CN─2998
    自小客車，而當場逮捕丁○○，並於丁○○身上搜出桃園縣
    龜山鄉○○街139 巷22號、苗栗縣後龍鎮○○路500 巷30號
    2 樓之遙控器共三個及鑰匙一支扣案；復於同日二十一時許
    ，將扣案遙控器解碼後掌握丙○○被藏匿之地點，循線至苗
    栗縣後龍鎮○○路500 巷30號2 樓查獲看管丙○○之乙○○
    、子○○及劉付蒼，順利救出已被囚禁十五天之丙○○，並
    現場扣得如附表一、二所示之物。再於同日二十二時四十五
    分許，在臺北市○○路○段124 號前逮捕癸○○，並扣得如
    附表三所示之物。
三、案經臺北縣政府警察局板橋分局報請臺灣板橋地方法院檢察
    署檢察官偵查起訴。
    理  由
壹、證據能力方面：
一、按被告以外之人（含共同被告）於審判中有下列情形之一，
    其於檢察事務官、司法警察官或司法警察調查中所為之陳述
    ，經證明具有可信之特別情況，且為證明犯罪事實之存否所
    必要者，得為證據：(一)死亡者。(二)身心障礙致記憶喪失或無
    法陳述者。(三)滯留國外或所在不明而無法傳喚或傳喚不到者
    。(四)到庭後無正當理由拒絕陳述者。刑事訴訟法第一百五十
    九條之三定有明文。又我國刑事訴訟法第一百五十九條之三
    之立法體例與一般例示性規定之立法體例不同，但本條之立
    法目的既係為了解決不能供述時檢察事務官及司法警察（官
    ）詢問筆錄之證據能力問題，若該被告以外之人確實有傳喚
    或訊問不能之情形，且其筆錄又符合必要性及特別可信性情
    況保證二要件之要求時，縱其不能到庭或不能訊問之事由與
    刑事訴訟法第一百五十九條之三所列四款之要件並非完全符
    合，但解釋上可認為本條所規定之四款情形僅屬例示規定，
    若有類似之情形，應仍有其適用而可賦予筆錄證據能力，以
    助於真實發現，否則若認本條係採嚴格之限制性規定，將會
    使得一些具有必要性及特別可信性情況保證之審判外陳述，
    將因無法適用本條傳聞法則例外之規定而無法取得證據能力
    ，如此將之衡平，而致使與事實相符之證據被排除，故解釋
    上應可認本條所列四款情形係屬例示性規定，以免因限制過
    嚴妨礙真實發現。查共同被告庚○○於司法警察調查中之供
    述，固為審判外之言詞陳述，惟其因在境外之澳門地區經當
    地司法警察機關查獲後，現羈押於澳門監獄，由澳門特別行
    政區檢察院偵查中，是本院事實上無法傳喚其到庭訊問，而
    被告庚○○係在澳門司法警察局接受臺北縣政府警察局板橋
    分局員警詢問，詢問過程當地之澳門司法警察亦陪同當場製
    作筆錄，被告庚○○之供述係出於其自由意志等事實，業據
    證人辛○○即製作筆錄之員警於本院審理時結證屬實（詳本
    院九十四年十一月二十五日審判筆錄），是被告庚○○當時
    陳述時之外部客觀情況值得信用保障，即並未受到其他外力
    之影響而可信，且參酌被告丁○○於本院審理時供稱「柯琪
    等人的帳戶，是在綁人的前二、三天就找好，我只有要庚○○去找柯琪，最後委託庚○○領這筆錢，我直接跟柯琪要一
    個帳戶，我說錢要轉到大陸、…贖金降到一千萬元美金，是
    由龍哥去跟戊○○談的，戊○○將錢匯出去之後，由庚○○
    搭機前往澳門領取贖款」（參見本院九十四年八月三日準備
    程序筆錄第3 、4 頁），及被告葉坤於本院審理時承認有告
    訴被告庚○○有關丙○○的身分證號碼、行動電話門號等資
    料等情；及於警詢中供稱「（問：你稱未與丁○○等人參與
    綁架丙○○，為何於九十四年四月二十二日二十一時四十二
    分十五秒，庚○○以行動電話0000000000與你所使用之0000
    000000行動電話聯絡，內容你曾提供被害人丙○○所使用行
    動電話000000 0000 及所使用交通工具、年齡等資料，你作
    何解釋？）因為庚○○打電話給我要我提供資料，我知道他
    們與丙○○父親有些仇恨，所以我就告訴他們」等語（詳94
    年度偵字第8421號偵查卷卷第67頁），核與被告庚○○於警
    詢中供稱「（問：你們如何分工？）我僅負責到澳門提款，
    至於綁人則由他們負責」、「（問：警方根據二００五年四
    月二十二日二十一時四十二分十五秒由你所使用之行動電話
    0000000000打出給0000000000號之監聽電話內容中曾提及00
    00000000這個就是主角了，上述兩支電話係何人使用？）00
    00000000是丙○○使用，另0000000000是小葉《癸○○》在
    使用」、「（問：癸○○於本案中有無參與？）癸○○除提
    供被害人丙○○所使用之手機門號、使用車輛車號、平日作
    息出入地點外，至於有無參與綁架行動我並不清楚」等語（
    參見94年度偵字第8421號偵卷卷一第59、60頁）大致相符，
    可認被告庚○○於警詢中之供述其觀察、記憶、表達應屬正
    確，並無虛偽之情，是其於警詢之供述可認具有可信之特別
    情況，且其既為本案之共犯之一，則其於警詢中之供述自屬
    於與犯罪事實的存否相關的事實，並為證明該犯罪事實在實
    質上為必要，即可認為證明犯罪事實之存否所必要，是參照
    首揭條文所示情況，自可認被告庚○○於警詢中之供述，符
    合該條文所示之情況與要件，自得為證據。
二、被告以外之人（含共同被告）於偵查中向檢察官所為之陳述
    ，除顯有不可信之情況者外，得為證據，刑事訴訟法第一百
    五十九條之一第二項定有明文。此係因上開偵查中向檢察官
    所為之陳述雖仍為審判外之陳述，但立法者衡量刑事訴訟法
    規定檢察官代表國家偵查犯罪、實施公訴，依法有訊問被告
    、證人、鑑定人之權，且實務運作時，偵查中檢察官向被告
    以外之人所取得之陳述，原則上均能遵守法律規定，不致違
    法取供，其可信性極高，為兼顧理論與實務為由，而對「被
    告以外之人於偵查中向檢察官所為之陳述」，例外規定除有
    顯不可信之情況者外，得為證據。查臺灣板橋地方法院檢察
    署囑託澳門特別行政區檢察院檢察官訊問被告庚○○，而訊
    問當時在場人員有澳門特別行政區檢察院檢察官徐京輝、書
    記管權慧瑩、臺灣板橋地方法院檢察署主任檢察官羅松芳、
    檢察官張瑞娟、書記官王宏鈞、臺北縣政府警察局板橋分局
    刑警隊副隊長辛○○、巡官賴義芳及翻譯、辯護人等人，而
    訊問當時被告庚○○精神狀況良好，訊問方式採一問一答之
    方式，過程並無發現不當訊問之處，筆錄問答之順序與偵查
    過程稍有出入，惟其內容核與94年度偵字第8421號偵卷卷一
    第510 至512 頁反面之訊問筆錄記載一致，此有臺灣板橋地
    方法院九十四年六月三十日勘驗筆錄筆錄、澳門特別行政區
    檢察院嫌犯訊問筆錄（參見94 年度偵字第8421號偵卷卷一
    第502 ─505 頁、512 頁反面），並經本院當庭勘驗澳門特
    別行政區檢察院檢送之訊問當場錄製之影音錄音帶無訛，有
    本院九十五年四月十日勘驗筆錄在卷可證，是可認被告庚○○於接受訊問時，其自由意志未受壓抑，仍得自由供述，在
    場訊問之檢察官並無對之施以不正方式，是被告庚○○此部
    分之供述，其任意性可獲擔保，且無證據可證明有其他顯不
    可信之情況，是其供述得為證據。
三、行動電話0000000000之監聽譯文表（即被告庚○○以000000
    0000與被告癸○○使用之0000000000於九十四年四月二十二
    日之三次通話監聽譯文，詳臺灣板橋地方法院檢察署九十五
    年一月十二日板檢榮珍94蒞12390 字第3830號函暨檢附之監
    聽通話譯文及電話錄音光碟一片附於本院審理卷及詳94年度
    偵字第8421號偵查卷一第83頁），業經檢察官補提臺灣屏東
    地方法院檢察署通訊監察書（附於臺灣板橋地方法院檢察署
    檢察官九十五年四月二十八日補充理由書），且上開臺灣板
    橋地方法院檢察署九十五年一月十二日板檢榮珍94蒞12390
    字第3830號函暨檢附之監聽通話譯文及電話錄音光碟一片，
    該錄音光碟並經本院勘驗其內容與上開譯文相同，且為被告
    癸○○所自承確屬其與被告庚○○之通話內容，詳本院九十
    五年二月二十四日勘驗筆錄，及94年度偵字第8421號偵查卷
    一第83頁所示之譯文經提示被告癸○○，其自承是被告庚○○打給電話給伊的，詳本院九十五年三月十日審判筆錄第9
    頁，是該監聽譯文表均有證據能力。
四、又起訴書證據清單編號十之錄音帶二捲即扣案之錄音帶二捲
    暨其譯文及被害人戊○○所提出之勒贖電話錄音之錄音帶暨
    其譯文，被告丁○○及乙○○、子○○、丑○○之辯護人主
    張未經勘驗，無證據能力等語。查上開錄音帶共三捲，均經
    本院當庭勘驗無訛，其錄音內容與譯文均相符，詳本院九十
    五年三月十日審判筆錄及同年四月十日勘驗筆錄，且被告丁○○指示被告乙○○錄製丙○○求救之扣案錄音帶二捲之事
    實，業據被告丁○○、乙○○於本院審理時供承不諱，及被
    告丁○○於本院審理時之自承戊○○所提供之勒贖電話錄音
    確係其指示「龍哥」以電話向戊○○勒贖等情，是上開錄音
    帶確屬真正，非屬偽造，自均得為證據。
貳、認定犯罪事實所憑之證據及理由：
一、被告丁○○非法持有槍枝、爆裂物及子彈部分：
    此部分之事實，業據被告於偵查（詳94年度偵字第8421號偵
    查卷卷一第39頁）及本院審理時坦承不諱（詳本院九十五年
    三月十日審判筆錄第4頁），並有如附表一編號一至七所示
    之槍、彈、爆裂物扣案可證，而該扣案之槍、彈、爆裂物經
    送內政部警察署刑事警察局，其鑑驗結果如附表一編號一至
    七所示，有如附表一編號一至七所示之該局鑑驗書在卷可佐
    ，足認被告丁○○此部分之自白與事實相符，堪以採信。
二、被告丁○○與龍哥共同違反臺灣地區與大陸地區人民關係條
    例、藏匿人犯部分：
    此部分事實，業據被告丁○○於本院審理時供認不諱，其供
    承「乙○○、丑○○、子○○三人是『龍哥』找的，我開始
    有跟『龍哥』提到，由他去找偷渡來台的大陸人，…四月二
    十九日當天的行動是由我決定，我覺得戊○○不會回來，我
    就決定直接過去，我找『龍哥』、乙○○、丑○○，CG100
    型制式手槍是以前林家勳給我的，是在二年前，在林家勳的
    住處對面交給我的，我將槍枝交給『龍哥』，是四月二十九
    日當天交給『龍哥』，大約是下午出發前交給『龍哥』帶乙○○、丑○○去綁丙○○、之前我過去找戊○○時，就知道
    丙○○在虎爺電子遊藝場，綁到丙○○之後，就帶到龜山鄉
    ○○街139巷22號，房子是乙○○租的，乙○○是『龍哥』
    介紹認識，在綁人之前就認識乙○○，肉票放在龜山鄉，之
    後由乙○○、丑○○看守，子○○是後在苗栗縣後龍鎮才加
    入去看守的」等語（參見本院第九十四年八月三日準備程序
    筆錄第3、4頁），核與被告乙○○、丑○○、子○○於警詢
    、偵查及本院審理時均供承確係經由「龍哥」安排自大陸偷
    渡來台，住處亦均由「龍哥」安排等情（詳本院九十四年八
    月一日準備程序筆錄第2至4頁），且被告乙○○、丑○○、
    確實住在桃園縣龜山鄉○○街139巷22號共同看守肉票丙○○，嗣該二人與被告子○○住在苗栗縣後龍鎮○○路500 巷
    30號2樓共同看守肉票丙○○，直至九十五年五月十四日二
    十一時許，在上開苗栗縣後龍鎮處所為警查獲之事實，亦據
    被告乙○○、丑○○、子○○於本院審理時所自承（詳本院
    九十四年八月一日準備程序筆錄第2至4頁），足認被告丁○○、乙○○、丑○○、子○○此部分之自白與事實相符，均
    可採信。
三、被告丁○○等人共同擄綁及拘禁被害人丙○○部分：
    丁○○與戊○○原係舊識，知悉戊○○所經營位於臺北縣板
    橋市○○路59號旁虎爺電子遊藝場獲利高，為有資力經濟富
    裕之人，及於九十四年四月二十九日決定擄綁丙○○，並指
    示「龍哥」駕駛車牌號碼DC─4558號自小客車搭載被告乙○○、丑○○持CG100型制式手槍前往臺北縣板橋市○○路59
    號擄綁丙○○，而由被告乙○○、丑○○持前開槍枝進入上
    址，被告乙○○以手環扣丙○○脖子，被告丑○○持槍抵住
    丙○○腰際之方式，強押丙○○進入在外等候之前開車輛內
    ，上車後即以膠帶貼住丙○○之眼睛及嘴巴並將雙手戴上手
    銬，並將丙○○之頭及身體壓在乙○○腿上，以浴巾覆蓋丙○○，避免他人發現，「龍哥」旋即趨車前往前開事先承租
    之桃園縣龜山鄉○○街139 巷22號處所隱匿拘禁丙○○，並
    與被告乙○○、丑○○共同負責看守丙○○。數日後「龍哥
    」與被告乙○○、丑○○共同押解丙○○趨車前往苗栗縣後
    龍鎮○○路500 巷30號2 樓處所隱匿拘禁丙○○，並以鐵鍊
    綑綁於衣櫥吊桿上再將丙○○以手銬銬於鐵鍊，由被告乙○○、丑○○、子○○共同負責看管丙○○等事實，業據被告
    丁○○於本院審理時所供認，核與被告乙○○、丑○○、子
    ○○於本院審理時之供述大致相符，並據證人丙○○於偵查
    及本院審理時結證屬實，及證人甲○○、己○○即查獲員警
    於本院審理時證述明確，茲就被告丁○○、乙○○、丑○○
    、子○○、證人丙○○、甲○○之證述分述如下：
    (一)被告丁○○於本院審理時供承「我以前常去戊○○的辦公
      室坐過，我與戊○○家裡認識七、八年。…四月二十九日
      當天的行動是由我決定，我覺得戊○○不會回來，我就決
      定直接過去，我找『龍哥』、乙○○、丑○○，CG100型
      制式手槍是以前林家勳給我的，是在二年前，在林家勳的
      住處對面交給我的，我將槍枝交給『龍哥』，是四月二十
      九日當天交給『龍哥』，大約是下午出發前交給『龍哥』
      帶乙○○、丑○○去綁丙○○、之前我過去找戊○○時，
      就知道丙○○在虎爺電子遊藝場，綁到丙○○之後，就帶
      到龜山鄉○○街139巷22號，房子是乙○○租的，乙○○
      是『龍哥』介紹認識，在綁人之前就認識乙○○，肉票放
      在龜山鄉，之後由乙○○、丑○○看守，子○○是後在苗
      栗縣後龍鎮才加入去看守的」等語（參見本院第九十四年
      八月三日準備程序筆錄第3、4頁）；
    (二)被告乙○○於本院審理時供稱「當天去綁丙○○的時候，
      有龍哥、丑○○和我，只有我們三人，…我們那天去的時
      候，只有看到龍哥帶一個包包，…我以手環丙○○的脖子
      ，丑○○當時確實在旁邊，…我對丙○○講了一句是私人
      的事，就是要他跟我走一趟，一下就回來，我沒有跟他開
      口要錢，…丑○○確實有用膠帶黏住他的嘴巴，丙○○坐
      在我跟丑○○的中間，我們都坐在後座，龍哥開車的，我
      和丑○○在我們租的地方一起看住丙○○的，在那當時還
      沒有看到子○○，…之後龍哥開車到苗栗的，我們看守丙○○後的第五、六天後才看見子○○的，那時我們三人和
      龍哥在，龍哥和另外一個人都有戴口罩，我沒有拿槍，槍
      是在包包裡面」等語（參見本院九十四年八月一日準備程
      序筆錄第2、3頁）；
    (三)被告丑○○於本院審理時供述「確實有在九十四年四月二
      十九日和龍哥一起去綁丙○○，乙○○押他上車的，槍是
      龍哥提供的，我是後來才上車的，…要下車的時候，龍哥
      拿了一把槍給我，要我去嚇嚇人，我就跟著乙○○走，把
      丙○○押上車，我有拿膠帶封住丙○○的眼睛和嘴巴，…
      丙○○當時躺在乙○○身上，當時子○○沒有在現在，直
      到我們移到苗栗縣後龍鎮○○路以後，子○○才出來和我
      們一起看守丙○○的」等語（參見本院九十四年八月一日
      準備程序筆錄第3、4頁）；
    (四)被告子○○於本院審理時供稱「我來台之後，身體不適，
      住的地方我不知道，都是人家安排的，我住過三、四個地
      方，最後住的地方，就是我和乙○○、丑○○他們一起看
      守丙○○的地方，…在看守丙○○的期間，都沒有離開過
      ，這期間吃的東西，都是有人敲門後拿進來的，用的東西
      在住的地方都有，我們三人沒有對外聯絡，唯一的工作就
      是看守丙○○」等語（參見本院九十四年八月一日準備程
      序筆錄第4頁）；
    (五)證人丙○○於偵查中證稱「我在九十四年四月二十九日下
      午三點將近四點左右，在板橋市○○路59號裡面，我在該
      處背對著門口坐著，跟我阿伯還有一位賣票的小姐聊天，
      之後就有二名歹徒都沒有蒙面，其中一名扣住我的脖子把
      我強行拖出去，另外一名男子從腰際掏出槍來，並在我面
      前做上膛的動作，之後就將我帶上一輛房車，車上還有另
      外一個人開車，而副駕駛座有沒有人我來不及看，因為我
      一上車就被銀色的膠帶蒙上眼睛，嘴巴也被貼上，雙手也
      被銬上手銬，而押我上車的其中一名歹徒就開始打電話，
      電話接通後只說了兩個字『回家』，就掛斷電話，該名男
      子持大陸口音，而坐在駕駛座的男子都沒有說話，我只聽
      到他拿遙控器的聲音」、「（問：認識九十四年四月二十
      九日當天綁架你的人否？）我都不認識」、「（問：綁架
      你的人有無持任何工具？如何控制你的行動？）拿槍將我
      押走，我上車後，他們把我的頭壓在他們腿上，並拿東西
      將我蓋住，不讓別人看到，到了第一個地點後，我知道是
      樓上，之後叫我坐在床上，並將我身上所有的物品，包含
      戒指、項鍊及電話卡等物強行扯走，並且上了腳銬，他們
      有踢我，而且他們會不定時將槍枝上膛的聲音給我聽，這
      樣讓我很害怕，他們將我帶到房間後，首先就先問我爸爸
      的電話，我很害怕，就將我爸爸0000000000的電話號碼給
      他們，然後就有人在那裡看著我」、「（問：遭拘禁的時
      間有無遭傷害？何人，以何工具傷害你？）我在第一個地
      點時，有一名大陸籍人士他叫我不要叫，如果叫的話，他
      們就要打死我，他們說他們有很強大的火力，警察來也打
      不過他們，而他們經常用槍枝上膛的聲音給我聽，我很害
      怕，所以都不敢出聲音」、「（問：九十四年四月二十九
      日你被綁當天，是否用手扣住你脖子，丑○○持槍將你押
      上車，而車子由丁○○駕駛？）當天是乙○○用手扣住我
      的脖子，丑○○持槍將我押上車，但車上的駕駛絕對不是
      丁○○」、「（問：何人要你錄音？錄音之內容為何？總
      共錄了幾次？）是乙○○表示上面的人要他幫我錄音，總
      共錄了三次，都在這次被救出的地點錄音，每次錄音都會
      用鐵絲綁我的手指…」等語（參見94年度偵字第8421號偵
      查卷卷一第229至231頁）；
    (六)證人丙○○於本院審理時結證稱「（辯護人蔡鎮隆律師問
      ：94年4月29日你在虎爺遊藝場遭人勒住脖子時，那個人
      跟你說什麼話？）私人恩怨」、「（辯護人蔡鎮隆律師問
      ：在本案發生前，你與丁○○之間有無過節？）沒有」、
      「（辯護人蔡鎮隆律師問：甲○○、張秀米跟你是什麼關
      係？）張秀米是我母親，甲○○是我們公司的員工」、「
      （檢察官問：與本案被告那些人認識？）丁○○、癸○○
      ，他們是我爸爸的朋友，常去公司泡茶、聊天」、「（檢
      察官問：丁○○、癸○○都認得你？）是的」、「（檢察
      官問：本案的三位大陸人士是否認得？）不認識」、「（
      檢察官問：當時在進去綁你的人是有二位大陸人士？）是
      的」、「（檢察官問：你跟大陸人士有無私人恩怨？）沒
      有」、「（檢察官問：因此在綁你的時候，大陸人士講私
      人恩怨就是假話？）我也不知道什麼是私人恩怨，他們就
      將我帶走」、「（檢察官問：綁的處所是否是在虎爺遊藝
      場？）不是，是在板橋府中路五十九號，是在虎爺遊藝場
      的隔壁」、「（檢察官問：當時大陸人士綁你的時候，有
      無帶槍？）有的」、「（檢察官問：二個人都帶槍，還是
      一個人帶槍？）丑○○一進來，就拉槍機，乙○○就到我
      後面扣住脖子」、「（檢察官問：丑○○如何拉槍機？）
      乙○○將我扣住，丑○○就上膛，比旁邊的人，沒有講話
      」、「（檢察官問：《請求提示94偵8421號卷卷一第319
      頁至第330 頁》《審判長提示94偵8421號卷卷一第319 頁
      至第330 頁》何人拉槍機，何人勒住脖子？）第325 頁的
      被告是拉槍機的人，是丑○○，扣住我的人是第329 頁的
      乙○○」、「（檢察官問：你與大陸人士沒有私人恩怨，
      與被告丁○○、癸○○有無私人恩怨？）沒有」、「（檢
      察官問：你在外面有無欠任何人的債務，或與任何人有金
      錢糾紛？）都沒有」、「（檢察官問：虎爺遊藝場的營業
      與你有無關係？）沒有」、「（檢察官問：你被綁的時候
      ，是上車還是其他方式？）用槍押我上車的」、「（檢察
      官問：車上還有沒有人？）車上還有一個開車的人」、「
      （檢察官問：開車的人是誰？）不認識，但是確定不是丁○○」、「（檢察官問：你在車上已經被蒙住？）我一上
      車就被蒙住眼睛，上手銬」、「（檢察官問：在車上這些
      被告有無對外用行動電話聯絡？）有的，說『回家』二個
      字，是押我的二個人，因為他們跟我坐後面，我夾在他們
      中間。是坐在我右手邊的人講回家」、「（檢察官問：依
      據丁○○的說法，說是他去綁你的，他說在車上跟你說過
      ，與你爸爸有恩怨，跟你沒有關係，你爸爸將世超的屍體
      交出來你就沒事，有無講過這些話？）沒有」、「（檢察
      官問：你每天是否會固定出現在被綁的地方？）對」、「
      （檢察官問：大部分幾點會到那裡？）下午三點左右」、
      「（檢察官問：在被綁的案發前，癸○○或丁○○有無出
      現在案發的處所或附近？）癸○○有時候會到我們公司的
      休息室去坐，地點是在東門街那裡。但是那時候無意間，
      癸○○有問我平常都去哪裡，我說我都在公司，我並不知
      道，他是要綁架我」、「（檢察官問：癸○○在案發前是
      常常來，還是偶而來？）案發更之前是常常來，案發前是
      偶而來」、「（檢察官問：你的行動電話與車號的資料有
      無交給任何人？）因為我的車子停在公司門口，癸○○有
      問我車子是否是我開的，我說對」、「（檢察官問：有無
      將手機給過癸○○？）有的，案發更早之前他就知道我的
      電話，車子是後面才問的」、「（檢察官問：在被綁的時
      候，身上還有些財物？）是的，戒指、項鍊、電話卡、鑰
      匙等」、「（檢察官問：這些東西現在到哪裡去？）不見
      了，到第一個地方時，他們二個大陸人就搜我的身，將我
      的戒指、口袋內的東西拿走」、「（檢察官問：你剛說你
      被綁的時候，眼睛是被膠帶纏繞？）是的，膠帶貼在眼睛
      上面，有時候是膠帶直接貼在眼睛上，有時候膠帶貼衛生
      紙，有時候是膠帶貼好後再載壹個眼罩」、「（檢察官問
      ：眼罩中間有無拿下來過？）有的，他們將我帶到廁所，
      拿東西給我吃的時候，才將眼罩拿下來」、「（檢察官問
      ：你怎麼辨識在被關的期間，綁你的大陸人士一直在現場
      ？）我有看到，有時候流汗會鬆掉，鼻子旁邊會有空隙，
      我又是躺著，所以我用眼角餘光有看到」、「（檢察官問
      ：你在廁所吃飯，眼罩拿下來時，曾經看過誰？）乙○○
      、丑○○」、「（檢察官問：幾位大陸人士，說看守你時
      ，沒有帶槍？）有帶槍，因為有拉槍機」、「（檢察官問
      ：你是因為聽到有拉槍機，所以知道他們有帶槍？）我躺
      著，眼角餘光用看到二個大陸人士腰際都有插著槍」、「
      （檢察官問：他們在看守你的時候，有人曾經說過要對你
      不利的話？）乙○○，大部分都是乙○○與我對話，在第
      一個地方時，乙○○要我不要跑、不要叫，說他們火力很
      強大，警察來也打不過他們，他說他們有步槍、炸彈，很
      多槍」、「（檢察官問：乙○○說他有跟你聊天還拿雞精
      給你吃？）跟我聊天都是在恐嚇我，拿雞精給我喝，都是
      強灌的，是怕我死掉，他看我很久沒有吃東西，他就會灌
      我喝」、「（檢察官問：你說你有聽到，再拿不到錢，要
      將你殺掉？）他們以為我在睡覺，他們私下講說，拿到錢
      之後就將我作掉，他們就可以回大陸過好日子」、「（蔡
      鎮隆律師問：你說你是扁平足被驗退，你是多久被驗退？
      ）一個多禮拜」、「（辯護人朱律師問：0000000000是否
      是你的電話？）是的」、「（辯護人朱律師問：這隻電話
      你用多久？）我十六、七歲用到現在」、「（辯護人朱律
      師問：你說丁○○、癸○○常常找你爸爸泡茶、聊天，這
      二個人有無跟你泡茶、聊天過？）沒有，我爸爸介紹他們
      給我認識而已，說是朋友關係」、「（辯護人朱律師問：
      癸○○不是你的朋友？）不是」、「（辯護人朱律師問：
      你剛剛說，癸○○在案發更早前是常常來，是來那裡？）
      來板橋市○○街1 之二號一樓，我會遇到癸○○」、「（
      辯護人朱律師問：你是否會跟癸○○交談？）他問我，我
      就會跟他交談。他問我平常都去哪裡玩，我說我很少出去
      玩，我說我都在公司。問我一些不相干的事情，就是聊天
      。問我都是跟誰，有沒有很多人這樣」、「（辯護人朱律
      師問：他問你平常去哪裡玩，那個時間是什麼時候？）今
      年農曆年後」、「（辯護人蔡明熙律師問：癸○○的綽號
      ？）長腳、阿坤、小葉」、「（公設辯護人問：被綁時，
      當時身上的財物為何？）戒指、項鍊、電話卡、鑰匙、眼
      鏡，就是我現在戴的這付眼鏡，沒有手錶、皮夾」、「（
      公設辯護人問：是否當時的身外之物都被拿走？）是的」
      、「（公設辯護人問：當時是否就是在控制你行動的時候
      ？）是的」、「（公設辯護人問：他們私下說拿到錢就將
      你作了，他們是誰？）乙○○、丑○○、子○○他們三個
      人」、「（公設辯護人問：他們三個人有無常常在房間內
      聊天？）他們聊天都是以為我睡著之後，他們才會聊」、
      「（公設辯護人問：你提到你有真的被鐵絲纏繞手指？）
      是的」、「（公設辯護人問：最後一次是在你被救之前多
      久？）之前四、五天左右」、「（公設辯護人問：你被救
      時，有無看到現場那些東西被查扣？）全部的槍枝都在包
      包內，放在床旁邊」、「（公設辯護人問：所以那時候我
      就知道他們有槍？）他們抓我的第一天我就知道，他們說
      他們火力很強大，警察來也打不過他們，還說他們有炸彈
      。我以為他們是開玩笑的，結果是真的」、「（公設辯護
      人問：你看到那些槍枝時，是否很震撼？）是的，我覺得
      很恐怖，我以為他們是開玩笑，結果他們有步槍、土製炸
      彈、衝鋒槍等」、「（檢察官問：你現在戴的眼鏡也是被
      他們拔掉？）是的，直到我被救出來，他們是將我的眼鏡
      放在一個袋子，是警察拿給我的」、「（檢察官問：你在
      屋內時，除了手銬外，是否還有用鐵鍊？）鐵鍊一端纏繞
      在衣櫥，還有膠帶纏繞，才不會發出聲音，另一端銬在我
      的手銬上，這是在第三個地方的時候。第二個地方也是銬
      手銬，鐵鍊是銬在上下舖的床頭上」等語（參見本院九十
      四年十月二十四日審判筆錄）；
    (七)證人甲○○於本院審理時結證明確，其證稱「（辯護人蔡
      鎮隆律師問：94年4月29日丙○○遭人自板橋市○○路五
      十九號一樓帶走，你是否在現場？）是的」、「（辯護人
      蔡鎮隆律師問：當時你如何處置？）他出去後，我看到車
      子開走，我馬上聯絡他們店裡的員工」、「（檢察官問：
      當時進來拿槍的人，是否對你比，要你不要動？）是的」
      、「（檢察官問：是否是大陸人？）拿槍的人沒有講話，
      另一人抱住丙○○脖子，我以為他們是在開玩笑，我就站
      起來，問你們在做什麼，勒住脖子的人就說私人恩怨，另
      一個就把槍拿出來」、「（檢察官問：那把槍有無比著你
      ？）有的」、「（檢察官問：是否要你不要動？）意思應
      該是要我不要動，我沒有辦法抵抗」、「（檢察官問：你
      報案的時候，所講的車號Ｄ74558號，是否當場寫下來的
      ？）我有看到，馬上記下來，交給他們公司員工，當時的
      情形，我並不知道對方是什麼人，我以為是警方，我有跟
      他們店裡的人講」等語（參見本院九十四年十月二十四日
      審判筆錄）。
    (八)證人己○○即查獲員警於本院審理時結證稱「（檢察官問
      ：現職為何？）新店分局小隊長」、「（檢察官問：九十
      四年五月十四日日二十一時左右，有無前往參與苗栗縣後
      龍鎮○○路500 巷30號2 樓的勤務？）有的」、「（檢察
      官問：當時是否是第一波的攻堅人員？）是的」、「（檢
      察官問：當時的勤務目的為何？）得到情資要解救人質」
      、「（檢察官問：當時有無持武器進入現場？）有的，現
      場的攻堅人員都有攜帶武器、防彈盾牌。我個人是九０手
      槍、防彈背心」、「（檢察官問：解救人質為何需要攜帶
      武器進入？）有情資顯示對方有強大的火力」、「（檢察
      官問：進到現場以後，現場有無發現到你們所懷疑的強大
      火力？）有的，長槍、短槍、各式子彈」、「（檢察官問
      ：這些武器當時放在何處？）他們地板上有鋪床墊，武器
      是放在床墊旁，他們是用黑色袋子裝起來，袋子拉鍊有打
      開」、「（檢察官問：裝武器的袋子放在床墊旁，當時距
      離被告有多遠？）伸手可及之處」、「（檢察官問：當時
      你們進入現場之後，犯嫌一共幾位？）我是第一個進去的
      ，房間有三個犯嫌，二貳個在床上，一個在化妝室」、「
      （檢察官問：這個裝槍的袋子距離那個嫌犯最近？）子○○《當庭指認》他是在床墊上，離袋子最近」、「（檢察
      官問：他們是否在床上睡覺？）我進去的時候，他們已經
      坐起來，有作伸手要拿槍的動作」、「（檢察官問：有無
      拿到槍？）沒有，當時我是負責解救人質，其他同事負責
      壓制犯嫌。我們幾乎是同時進去，只是我的方向是往人質
      方向。另一個同事是壓制被告的方向」、「（檢察官問：
      有無救到人質？）有的」、「（檢察官問：當時人質處在
      何情形下？）當時雙眼被眼罩蒙住，右手被鐵鍊鍊住，鐵
      鍊連結到衣櫥內」、「（檢察官問：當時人質是被關在什
      麼地方？）房間一個角落，進門最左手邊的角落，他們讓
      人質靠在那邊」、「（檢察官問：救到人質時，有無表明
      身分？）有的，當時人質很害怕，我就立刻表明身分」、
      「（檢察官問：表明身分後，人質做何反應？）當時人質
      不相信我們是警員，當時情緒激動、緊張」、「（公設辯
      護人問：你們何時知道有槍枝在黑色袋子裡？）進門第一
      個時間，因為房間很小，進門就可以看到，我們進去就可
      以看到槍枝。槍枝是放在一個很大的黑色袋子，袋子就在
      床旁邊。我一進去就可以看到槍枝，因為那個房間很小，
      進門右手邊就是床舖，左手邊是廁所」、「（公設辯護人
      問：那個袋子是怎麼的袋子？）是一個黑色的長袋子，是
      拉鍊的。袋子是打開的狀況」、「（公設辯護人問：當時
      拉鍊是沒有拉好還是整個是打開的狀況？）是打開的狀況
      ，不是拉到一半沒有拉好的狀況。」、「（公設辯護人問
      ：當時對袋子是可以一目瞭然？）是的」、「（公設辯護
      人問：看到什麼東西？）我先看到一把長槍，是Ｍ16型，
      因為我們警察配備裡面有Ｍ16，我衝進去，有先看一下，
      以免歹徒持槍對我」等語（參見本院九十四年十一月二十
      五日審判筆錄）。
    並有被告乙○○於本院審理時所自承用以拘禁丙○○所用如
    附表二編號一、二、三、八、九、一一、一五、一八、二七
    所示之物（詳本院九十五年三月十日審判筆錄第4至8頁）可
    證，復可徵丙○○之前開指證即非子虛，自屬可採。是此部
    分事實，堪以認定。
四、被告丁○○等人向被害人家屬即戊○○要求給付贖款部分：
    被告丁○○於九十四年四月間指示庚○○前往大陸及澳門地
    區，透過關係取得不知情之柯琪於澳門華人銀行所開立之戶
    名為：ＧＯＬＤＥＮ  ＴＥＣＨＮＯＬＯＧＹ金安迪科技、
    帳號為：0000000000000帳戶，供作日後勒贖
    贖款匯入之指定帳戶，並於九十四年四月二十九日確定擄得
    丙○○後，於翌日即再指示被告庚○○前往香港等待提領贖
    金，另在拘禁丙○○期間，指示被告乙○○對丙○○錄製，
    由丙○○親口所說內容為向戊○○求救之錄音帶，並指示龍
    哥打電話給戊○○要求給付贖款港幣一億元（折合新台幣約
    四億元），並在電話中對戊○○播放上開丙○○所事先遭預
    錄之錄音內容，經戊○○與龍哥交涉後，被告丁○○、龍哥
    同意將贖金降為美金一千萬元（折合新台幣約三億二千元）
    ，並指示戊○○將贖金匯入上開柯琪所提供之帳戶內，戊○○遂於九十四年五月九日、十日分別自其設於新加坡之LIN.
    SON.CO.,LTD 帳戶內匯出美金三百萬元及美金一百萬元至上
    開龍哥指定之帳戶等事實，業據被告丁○○及乙○○於本院
    審理時供認不諱，亦據被告庚○○於警詢供述明確，核與證
    人戊○○於偵查中證述及證人丙○○於本院審理時之證述大
    致相符，茲就被告丁○○、乙○○、庚○○之供述及證人戊○○、丙○○之證述分述如下：
    (一)被告丁○○於本院審理時供承「柯琪等人的帳戶，是在綁
      人的前二、三天就找好，我只有要庚○○去找柯琪，最後
      委託庚○○領這筆錢，我直接跟柯琪要一個帳戶，我說錢
      要轉到大陸。……錄音的部分，有以鐵絲纏繞丙○○的手
      指，我是跟乙○○講，應該是乙○○以鐵絲纏繞丙○○的
      手指，也是由乙○○錄音的，乙○○有與丙○○溝通，錄
      音當時，我有在現場，…有在電話播放錄音帶，有跟戊○○要港幣一億元，是由龍哥在電話中播放錄音帶給戊○○
      聽的，『再拖延時間，一天廢丙○○一支手指，下禮拜老
      子不要錢了，留著錢給你兒子收屍』等語是之前預錄的，
      我們錄了二、三次…贖金降到一千萬元美金，是由龍哥去
      跟戊○○談的，戊○○將錢匯出去之後，由庚○○搭機前
      往澳門領取贖款」（參見本院九十四年八月三日準備程序
      筆錄第3、4頁）；
    (二)被告乙○○於本院審理時供稱確有錄音（詳本院九十四年
      八月一日準備程序筆錄第3頁），並承認『再拖延時間，
      一天廢丙○○一支手指，下禮拜老子不要錢了，留著錢給
      你兒子收屍』等語是伊說的等情（詳本院九十五年三月十
      日審判筆錄第17、18頁）；
    (三)被告庚○○於澳門司法警察局接受臺北縣政府警察局板橋
      分局員警詢問時供稱「（問：你何時從臺灣到澳門？作何
      事？）於二００五年四月三十日從臺灣出境到澳門，我是
      受丁○○指使到澳門華人銀行提款」、提款帳戶、帳號為
      何？要提多少錢？）戶名MACAU GOLDEN TECHNOLOGY金安
      迪科技，帳號0000000000000，我不知道」、「（問：經
      查該上述帳戶內有分別匯入美金三百萬、一百萬，總共美
      金四百萬元係何人匯入？做何用途？）由丙○○家屬所匯
      入，因為私人恩怨我們挾持丙○○要求他家屬支付之金錢
      」等語（參見94年度偵字第8421號偵卷卷一第59、60頁）
      ；
     (四)證人戊○○於偵查中結證稱「（問：與丙○○之關係？
       ）父子」、「（問：丙○○之手機門號？）0000000000
       」、「（問：丙○○之車號？）5Ｔ─8558」、「（問：
       何時知悉丙○○遭綁架？）九十四年四月二十九日下午
       六時許」、「（問：你如何得知？）因歹徒跟丙○○要
       我的手機門號後打電話給我，我的手機門號為000000000
       00，這是大陸的手機門號，當時我的人在大陸廈門接到
       電話的」、「（問：歹徒如何恐嚇你？）他第一通打來
       告訴我說，我的兒子丙○○在他手中，要我等他的電話
       ，後來在九十四年四月三十日下午五、六點，歹徒又打
       來，告訴我丙○○在他手上，要我等通知，後來九十四
       年五月一、二日傍晚，他又打電話來，叫我準備一億港
       幣，第四通是在九十四年五月三日又打來，要我給他一
       億港幣，並告訴我將錢匯到澳門華人銀行，並告訴我銀
       行帳號，我跟他討價還價，他要我再等通知，再隔了一
       、二天，歹徒又打電話來，我告訴他最多三百萬美金，
       他說不可以，後來又打電話來，表示降為一千萬美金，
       對方並沒有表示身分，後來又打電話來，問我匯款沒，
       我表示還沒有，歹徒要我分三次匯，我表示我已經匯了
       三百萬美金，因為他有放我兒子的錄音帶給我聽」、「
       （問：歹徒所撥放錄音帶之內容？）我兒子講『爸爸，
       明天是母親節，我想回家陪阿媽及媽媽吃飯，你若不來
       救我，他車要用鐵絲把我的手指一隻一隻弄壞掉」、「
       （問：歹徒如何知悉你很有錢？）他知道我的生活背景
       」、「（問：前後有好幾通電話，有幾個人撥打？）都
       是同一人，操台語口音」、「（問：你如何付給歹徒贖
       款？）我從我新加坡的帳戶匯美金過去，是我的帳戶，
       戶名『戊○○』，我分二次匯，第一筆三百萬美金，第
       二筆一百萬美金，我將錢匯到澳門華人銀行歹徒指定的
       戶頭」、「（問：何時交付贖款？）九十四年五月八日
       付三百萬美金，九十四年五月十二日再付一百萬元美金
       」、「（問：有無歹徒勒贖之錄音帶？）我有給板橋分
       局三組」等語（參見94年度偵字第8421號偵卷卷一第544
       至545頁反面）；
     (五)證人丙○○於本院審理時結證稱「（檢察官問：你在那
       邊被錄音，一共錄了幾次？）三次」、「（檢察官問：
       內容為何？）都是叫我爸爸趕快匯錢過來，說要廢我的
       手指頭、手臂，拖一天就是壹隻手指，錄音的時候也是
       用鐵絲綁我的手，真的很痛，沒有辦法不錄」、「（檢
       察官問：誰用鐵絲綁你？）乙○○、丑○○都有」、「
       （檢察官問：錄了三次，應該會有三捲，會沒有扣案的
       只有二捲？）或許是他們認為錄的不好，將它丟了」等
       語（參見本院九十四年十月二十四日審判筆錄）；
     此外，並有被告丁○○指示被告乙○○命丙○○親口錄製
     內容為「丙○○稱：爸，你快來救我，我很害怕，看不到
     你，真的啦，你不要再拖了啦，我現在很難過，很痛苦，
     你趕快來救我，我很想看到你，爸爸、媽媽、阿媽、妹妹
     ，你趕快來救我，你不要再拖了，你再拖的話，人家已經
     沒耐性了，他馬上要將我的手，他說從下星期一開始，要
     將我的手用鐵線綁起來，一天要斷一支，二天要斷二支，
     還要將我的手弄斷，你要趕快來救我，不可以再拖了，我
     明天就要…。被告乙○○稱：禮拜一再拖的話就這樣子，
     自己看著辦」及「丙○○稱：爸，我一帆啦，我真的很難
     過，爸，你趕快來救我，你是不是不要我？你趕快來救我
     ，趕快來救我，我真的很痛苦。他們說要弄我的手指頭，
     我的手指頭很痛，你趕快來救我啦，嗚…（哭泣聲）。被
     告乙○○稱：好了，不要說那麼多，把電切掉。嘴巴給我
     封住，操你媽再給我拖，他媽的，一天廢你一根手指頭，
     下個禮拜，媽的，老子不要錢，留著錢給你兒子收屍吧！
     」，此經被告丁○○、乙○○於本院審理時供承不諱，有
     被告丁○○指示被告乙○○錄製之錄音帶二捲扣案可證，
     並經檢察官勘驗屬實，有臺灣板橋地方法院檢察署勘驗筆
     錄（詳94年度偵字第8421號偵卷卷一第403、404頁），復
     經本院於九十五年三月十日審理時當庭勘驗屬實，被告乙○○亦自承前開內容除丙○○所述外，其餘為其所述等（
     詳本院九十五年三月十日審判筆錄第16至18頁），及而戊○○於偵查中所提供之歹徒勒贖之電話通話錄音帶並經臺
     灣板橋地方法院檢察署檢察官勘驗在卷，有該署九十四年
     七月七六日勘驗筆錄（參見94年度偵字第8421號偵卷卷一
     第558至562頁），復經本院再次勘驗，勘驗結果為戊○○
     提供之電話通話錄音帶之內容，核與偵卷譯文資料（即94
     年度偵字第8421號偵卷卷一第559至562頁）相互一致，被
     告丁○○於本院勘驗後並自承該通話內容是伊請「龍哥」
     打給戊○○等語，此有本院九十五年四月十日勘驗筆錄附
     卷可稽。復有有戊○○提出之匯款單據二紙附於詳94年度
     偵字第8421號偵查卷卷一第143、144頁可證，是此部分事
     實亦堪認定。
五、被告癸○○與被告丁○○、庚○○等人就前開意圖勒贖而擄
    綁拘禁被害人丙○○犯行有犯意聯絡及行為分擔部分：
    被告癸○○於本院審理時雖承認有告訴被告庚○○有關丙○○的身分證號碼、行動電話門號等資料，但矢口否認有何擄
    人勒贖犯行，辯稱伊從頭到尾都沒有涉案，也不知情，庚○○打電話給伊，伊手頭上有一些戊○○的有賄賂名單，伊將
    事情跟庚○○講，伊不知道他們要做什麼，我有戊○○賄賂
    名單、洗錢資料等資料，是丁○○給我的，丁○○是在今年
    農曆年後交給我的，我大概知道林家勳的事情，丁○○交給
    我這些資料，說是怕他也有事情，如果他有事的話，要我將
    這些資料公布出來，是庚○○跟我要這些資料，庚○○是跟
    我要二支電話，一支是戊○○白手套及丙○○的電話，我順
    口告訴他，我並不知道他們要做什麼云云。經查：
    (一)被告癸○○於警詢中供稱「（問：你稱未與丁○○等人參
      與綁架丙○○，為何於九十四年四月二十二日二十一時四
      十二分十五秒，庚○○以行動電話0000000000與你所使用
      之0000000000行動電話聯絡，內容你曾提供被害人丙○○
      所使用行動電話0000000000及所使用交通工具、年齡等資
      料，你作何解釋？）因為庚○○打電話給我要我提供資料
      ，我知道他們與丙○○父親有些仇恨，所以我就告訴他們
      」等語（詳94年度偵字第8421號偵查卷卷第67頁），而被
      告庚○○以行動電話門號0000000000與被告癸○○使用之
      行動電話0000000000於九十四年四月二十二日分別有三次
      通話，其通話監聽譯文如下：
      (1)九十四年四月二十二日十二時四十分五十七秒：
        「A（即庚○○，下同）：喂。
          B（即癸○○，下同）：嘿嘿嘿。
          A：那細支8558的六是在前面還是後面。
          B：沒啦，我不能確定是六，你聽懂的嗎。
          A：沒關係，你跟我說是在前面還是後面。
          B：好像是在後面。
          A：六在後面。
          B：沒啦，是字在後面。
          A：那就是8558再來再來問號對嗎。
          B：嘿啦。
          A：是這樣對嗎？
          B：我不能確定。這確定後弄到團團轉，到時候不就
             更費事
          A：才二十六的而已。
          B：喔，是喔。
          A：這個一定是英文字。
          B：但是你也要看一下，他是不是用他的名字買的。
          A：所以我現在就是要來打啊，來看看。
          B ：那二十六個號都給打，不然我們沒有辦法查，我
              是沒確定，不然你看看。
          A：啊，你沒辦法確定嗎？
          B：我要怎麼確定？
          A：對方怎麼樣我們也不知道啊。
          B ：我現在要打，可是他電話沒開機，我晚一點再打
            ，看看他是否記得？
          A：好。
          B：好啦，好啦。」
      (2)九十四年四月二十二日十六時四十一分四十六秒：
        「A（即庚○○，下同）：喂。
          B （即癸○○，下同）：那『大塊』（台語）也不知
            道前面兩個字是什麼。
          A：啊不知道喔。
          B ：對啊，那電話他要晚一點再告訴我，他現在在做
              事，要下班才能跟我講。
          A：沒關係，那你就下班再確定。
          B：那帶子我已經拿到了。
          A：拿到了，那有沒有感覺…感覺怪怪的。
          B：志明喔？
          A：對啊。
          B：還好呢？
          A：還好？
          B ：還好，我是問他說那件事情知道嗎？他好像完全
              都不知道的樣子。
          A：有可能，因為他都沒有再接觸，怎麼會了解。
          B：他都完全不知道。
          A：他現在都完全沒連絡了，那他是問誰。
          B：這樣我就不知道。
          A ：沒關係，你現在不能確定是在前面還是後面？那
              能確定是幾年次的嗎？這應該可以確定吧？
          B ：我還要再問一下，我等晚一點他打給我，我再問
              一下。
          A：那你現在就幫我確定他的真實姓名與幾年次。
          B：那可以確定真實姓名就不用再問。
          A：啊，你就確定幾年次，不然那就不能用。
          B：沒有，我跟你說那兩個字應該是在前面。
          A：是在前面？
          B ：嘿嘿，可是我剛剛有問『大塊』，他說好像沒有
              數字。
          A：六後面不是數字。
          B ：沒有，是兩個字不是數字，我有問『大塊』他說
            是兩個字都是英文字。
          A：（嘆氣）
          B：但是『大塊』說他也不怎麼記的清楚，可是我們
             已經知道那四個字，要查不就很好查嗎？
          A ：要打，我知道要打的方向，問題是很多，那你知
              道嗎？
          B：那你就用類型的啊。
          A ：沒辦法分類型，他們在打這個，要知道號碼才能
              知道類型。
          B ：沒有，我的意思是先去拼出來，再去看看是否是
              同樣的類型，那就知道。
          A：這我知道，我再跟他研究看看。
          B：前面兩個字交叉，才碰幾次。
          A ：對啊，所以你就現再幫我確定一下幾年次的就好
              了，這應該知道吧。
          B：好啦。好啦」
          （以上譯文參見臺灣板橋地方法院檢察署九十五年一
          月十二日板檢榮珍94蒞12390 字第3830號函暨檢附之
          監聽通話譯文及電話錄音光碟一片，該錄音光碟並經
          本院勘驗其內容與上開譯文相同，且為被告癸○○所
          自承確屬其與被告庚○○之通話內容，詳本院九十五
          年二月二十四日勘驗筆錄）
      (3)九十四年四月二十二日二十一時四十二分十五秒：
        「B（即癸○○，下同）：喂。
          A （即庚○○，下同）：你幾點有辦法給我消息。
          B：電話有了啊。
          A：車子不用啦。
          B：車子就沒有了。
          A：車子也沒用一定是他的名。
          B：我知道啊，誰的我知道啊，另外一支我也知啊。
          A：是喔。
          B：住址我也有了。
          A：喔！現在就是電話啦，我跟你說電話你說沒關係。
          B：我知道，我昨天是不是說兩個對不對。
          A：哪兩個。
          B：一個之前跟我開一樣的。
          A：那一個我知道。
          B：那個她是跟我說他都是用易付的，都換來換去這沒
             關係啦。
          A：你現在知道的先沒關係。
          B：他跟我說的就是兩支啊。
          A：好啊，來。
          B：一支就是0000000000。
          A：這是跟你開同樣的那個人
          B：對。
          A：再來。
          B：0000000000這個就是主角了。
          A：是。我知道，那年份有辦法給我知道嗎？
          B：年份要自己算，他說他前年應該要做兵，最後沒做
           。
          A ：最後沒做啊，做兵二十歲，前年應該要做兵的最後沒做。
          B：做兵是剛好要二十歲。
          A：對啊。那差不多73、72左右。
          B：他說前年應該要做兵最後沒做啊。
          A：他知道是這樣嗎。
          B：是。
          A：剩下的都沒辦法再知道了是嗎。
          B：對。
          A：好，這樣我知道。
          B：是。
          A：你剩下的那個有去發落嗎？
          B：都在我這裡。
          A：好，我明天再去跟你拿。
          B ：明天你要等下午，我明早就要出門了」
          （以上譯文參見94年度偵字第8421號偵查卷一第83頁
          ，而該譯文經提示被告癸○○，其自承是被告庚○○
          打給電話給伊的，詳本院九十五年三月十日審判筆錄
          第9 頁）
      依上開三通電話監聽譯文內容全文以觀，被告庚○○並非
      係向被告癸○○要其所辯稱之戊○○之賄賂名單及洗錢資
      料，而係在打探某人使用之汽車車牌號碼、行動電話及年
      籍資料，而參酌0000000000為丙○○所使用的電話，車牌
      號碼5T─8558亦為丙○○所使用之汽車車牌號碼及其並未
      服兵役，僅入伍一星期即以扁平足驗退及其為72年次等情
      ，此經證人戊○○於偵查中及丙○○於本院審理時結證屬
      實（參見前述引用證人戊○○、丙○○之筆錄），足證被
      告庚○○向被告癸○○所打探之人即為丙○○。
    (二)被告庚○○於澳門司法警察局接受臺北縣政府警察局板橋
      分局員警詢問時供稱「（問：你們如何分工？）我僅負責
      到澳門提款，至於綁人則由他們負責」、「（問：警方根
      據二００五年四月二十二日二十一時四十二分十五秒由你
      所使用之行動電話0000000000打出給0000000000號之監聽
      電話內容中曾提及0000000000這個就是主角了，上述兩支
      電話係何人使用？）0000000000是丙○○使用，另000000
      0000是小葉《癸○○》在使用」、「（問：癸○○於本案
      中有無參與？）癸○○除提供被害人丙○○所使用之手機
      門號、使用車輛車號、平日作息出入地點外，至於有無參
      與綁架行動我並不清楚」等語（參見94年度偵字第8421號
      偵卷卷一第59、60頁），及臺灣板橋地方法院檢察署囑託
      澳門特別行政區檢察院檢察官訊問被告庚○○，被告庚○○供述略以「（問：你於五月十四日在刑事起訴法庭內，
      丁○○於十四時十三分四十秒曾致電給你，並聲稱一名綽
      號『長腳』之人士將會前來本澳與你會合，當中的『長腳
      』為何人？）不清楚該『長腳』的男子是誰人，但估計可
      能是『小葉』，因為『小葉』的身高很高」、「（問：癸○○如何將被害人丙○○的相關資料給你，為何癸○○會
      將這些資料交給你？）是丁○○讓我向癸○○了解被害人
      資料，所以，我才會向癸○○了解有關被害人的身分資料
      」等語，此有臺灣板橋地方法九十四年六月三十日勘驗筆
      錄、澳門特別行政區檢察院嫌犯訊問筆錄（參見94年度偵
      字第8421號偵卷卷一第502 ─505 頁、512 頁反面），並
      經本院當庭勘驗經澳門特別行政區檢察院檢送之訊問當場
      錄製之影音錄影帶，勘驗結果就該次訊問，被告庚○○精
      神狀況良好，訊問方式採一問一答之方式，過程並無發現
      不當訊問之處，筆錄問答之順序與偵查過程稍有出入，惟
      其內容核與94年度偵字第8421號偵卷卷一第510 至512 頁
      反面之訊問筆錄記載一致，有本院九十五年四月十日勘驗
      筆錄在卷可證，而證人丙○○於本院審理時亦結證稱被告
      癸○○之綽號有「長腳」等語（參見前述所引用之丙○○
      筆錄），則被告庚○○前所供稱被告丁○○說「長腳」會
      至澳門與其會合，該「長腳」人即為被告癸○○。
    (三)被告癸○○於警詢中供稱「丁○○電話是0000000000、庚○○電話0000000000」（參見94年度偵字第8421號偵查卷
      卷一第67頁），核與被告丁○○於偵查中供承門號000000
      0000號電話是伊所使用的，伊平常都是打電話跟癸○○聯
      絡等語（詳94年度偵字第8421號偵卷卷一第583 頁）相符
      ，而證人張存馥即臺北縣政府警察局刑警隊重案組員警於
      本院審理時結證稱「（檢察官問：現在任職？）臺北縣警
      察局刑警隊重案組」、「（檢察官問：有何專長？）曾經
      受過通訊監察的專長，主要是通聯分析」、「（檢察官問
      ：是否曾經受過這些訓練？）我在九十一年曾經服務於電
      信警察隊，當時有受過專業的訓練」、「（檢察官問：電
      信警察隊，在警方是否是專業單位？）是的。當時在挑選
      時，在進入警界之前，必須有電子方面的專業才能進入」
      、「（檢察官問：就本案所調閱的通聯紀錄，都有基地台
      起始的欄位，是否能夠說明基地台的結構跟表現在通聯紀
      錄上是什麼意思？）可以，我有帶報告過來。（報告附卷
      ）基本上，基地台發射方位有象限不同，系爭基地台的象
      限就如同報告中的圖示。由通聯紀錄上基地台欄位的第一
      個數字就可以知道通話人當時是在基地台的那一個方位。
      這樣可以證明被告丁○○、癸○○、庚○○當時都在府中
      路案發地附近，並以電話打訊號，癸○○是在現場認人。
      從通聯紀錄來看，從四月十八日起至案發時這段時間，癸○○、丁○○大約下午三到五點之間，都會出現在案發地
      ，依我們研判，是要瞭解被害人的作息。案發前大約從十
      五時二十三分左右，癸○○、丁○○就以電話打訊號，通
      話時間六秒左右，依電信公司慣例，六秒大概是響一聲，
      依此研判是在打訊號。十五時三十二分十六秒那通紀錄是
      他們有通話；十五時四十分十七秒應該是有認到人；在他
      們綁到被害人之後，庚○○已經離開中山路的區塊，到了
      板橋市○○路的地方，也就是他們的聯絡據點」、「（辯
      護人朱麗真律師問：依你的推論癸○○有涉案是以000000
      0000這隻電話是癸○○的，如何確認這隻電話是癸○○所
      使用？）癸○○都時遭到查扣的手機，有壹支nokia8210
      的，手機機身經過處理全部都歸零。依據通聯紀錄000000
      0000的手機的機身編號也是歸零，依此研判扣案的手機就
      是癸○○所使用的手機是搭配0000000000這個門號，但是
      基地台沒有辦法判別是歸零的手機。0000000000是癸○○
      所使用的，如果手機沒有經過特別的處理，基地台所收到
      ，可以辨別序號，但是必須是同一公司。如果癸○○所拿
      的手機與我們所調閱的紀錄可以作一個佐證，就可以證明
      」、「（檢察官問：剛剛的通聯紀錄有壹個是在臺北市○○路，是否就是癸○○的住家附近？）電話號碼00000000
      00，從四月十一日開始的第一筆十六時五十八分四十六秒
      的基地台位置是在臺北市○○路○段，按照癸○○的筆錄
      所登載，癸○○的住所是在臺北市○○路○段124 號10樓
      ，基地台就是在癸○○家附近，也可以證明這隻手機是癸○○所使用，這隻手機配合上開門號是癸○○使用的」、
      「（辯護人朱麗真律師問：剛剛說是依照癸○○所被查扣
      得手機，機身號碼歸零及監聽紀錄的手機機身號碼歸零以
      及電話號碼的基地台曾出現在是在癸○○住家附近有一段
      時間，是否以此判斷？）是的」、「（辯護人朱麗真律師
      問：有無去查證過，癸○○是在承德路四段124 號10樓，
      基地台位置是否是在這個地點，有無去查證？）沒有去查
      證，基地台位置是在承德路四段5 號與門牌號碼承德路四
      段124 號，雖沒有實際測過，當我看到通聯紀錄與癸○○
      的戶籍地址，依照我的經驗還有地圖上看以及我之前測過
      的經驗，可以判定癸○○在家中可以收到基地台的訊號」
      、「（辯護人朱麗真律師問：有無可能也有另外壹支未扣
      案手機，機身編號也是歸零，是通聯紀錄上0000000000機
      身編號歸零之可能？）有可能，但是在民國九十四年之後
      要拿到這種手機，機率很低。因為在九十一年時，有執行
      一個專案，針對歸零的手機大取締查扣，一般的通訊行，
      知道歸零的手機被抓到會被罰錢，所以沒有他們機器。雖
      然不然說全部都已經被取締，但是要找到這種手機的機率
      很低」等語（參見本院九十四年十一月二十五日審判筆錄
      ），依上開證述情節及證人張存馥所提出之報告一份，其
      中行動電話0000000000於九十四年四月二十九日十五時二
      十四分四秒開始撥打至被告丁○○所使用之0000000000共
      六通，基地台位置為臺北縣板橋市○○路○段67號9 樓屋
      頂（即案發地附近，研判被告癸○○於案發時，在案發地
      附近），另行動電話0000000000於九十四年四月十一日至
      同月十五日間有分別有撥打數通電話（含丁○○所使用之
      0000000000號），其發話基地台均為臺北市○○區○○路
      四段5 號7 樓頂，核與被告癸○○所使用之行動電話0000
      000000（被告癸○○於本院審理時自承行動電話門號0000
      000000為其所使用等語《詳本院九十五年三月十日審判筆
      錄第9 頁》）於九十四年四月六日之發話基地台相同（即
      均為臺北市○○區○○路四段5 號7 樓頂），而基於台臺
      北市○○區○○路四段5 號7 樓頂之功率及涵蓋範圍確定
      涵蓋臺北市○○區○○路四段124 號該大樓屋佑即涵蓋被
      告癸○○之住處即臺北市○○路○ 段124 號10樓，以上詳
      證人張存馥所提出之報告一份（含0000000000、00000000
      00之通話紀錄等資料）、94年度偵字第8421號偵查卷卷一
      第88頁，及臺北縣政府警察局九十五年一月三日北縣警刑
      大字第0950001309號函，準此，可認行動電話門號000000
      0000確係被告癸○○插卡於扣案如附表三編號六所示之序
      號已歸零之NOKIA 牌行動電話使用，亦足證證人張存馥所
      證稱丁○○、癸○○、庚○○於案發當時都在府中路案發
      地附近，並以電話打訊號，被告癸○○是在現場認人，從
      通聯紀錄來看，從四月十八日起至案發時這段時間，被告
      癸○○、丁○○大約下午三到五點之間，都會出現在案發
      地，依我們研判，是要瞭解被害人的作息。案發前大約從
      十五時二十三分左右，癸○○、丁○○就以電話打訊號，
      通話時間六秒左右，依電信公司慣例，六秒大概是響一聲
      ，依此研判是在打訊號。十五時三十二分十六秒那通紀錄
      是他們有通話；十五時四十分十七秒應該是有認到人；在
      他們綁到被害人之後，庚○○已經離開中山路的區塊，到
      了板橋市○○路的地方，也就是他們的聯絡據點等情堪以
      採信。
    (四)綜上，足證被告癸○○確有參與本件擄綁丙○○犯行，而
      有行為分擔。
六、被告丁○○等人係基於意圖勒贖部分：
    被告丁○○辯稱伊因好友林家勳遭戊○○殺害，伊只是要向
    戊○○討回一個公道，並要向戊○○要林家勳的屍體，順便
    談林家勳四個小孩的問題，因為那四個小孩沒有父親，沒有
    人撫養，要面臨送孤兒院，所以伊才會找戊○○，要讓戊○○嚐嚐支離破碎云云；被告癸○○辯以伊跟這件案子沒有關
    係云云；被告乙○○辯稱四月二十九日當天是龍哥要伊去幫
    他討債的云云；被告丑○○辯以伊只是來台打工的，事情從
    頭到尾伊都不知道云云；被告子○○辯稱伊沒有參與擄人，
    只是照顧丙○○云云。經查：被告丁○○、癸○○於本院審
    理時自承與戊○○間並無債權債務關係（詳本院九十五年四
    月二十八日審判筆錄第22頁），而被告丁○○計劃本件擄綁
    丙○○，而由其與龍哥、被告庚○○、癸○○、乙○○、子
    ○○、丑○○共同擄綁拘禁丙○○，及被告丁○○指示龍哥
    以電話向丙○○之父親戊○○勒贖港幣一億元，經雙方交涉
    後同意降為美金一千萬元，戊○○為免丙○○遭遇不測亦依
    指示匯款美金四百萬元至龍哥指定之帳戶內等事實，已如前
    述，被告丁○○等人勒贖之金額高達港幣一億元（折合新台
    幣四億元），雖嗣同意降為美金一千萬元（折合新台幣三千
    萬二千元），然金額之高，遠遠超出被告丁○○所辯稱係為
    扶養林家勳之四個小孩所需，而戊○○是否確有殺害林家勳
    ，並無證據足資證據，且依戊○○之前案紀錄，亦無殺人案
    正由檢察官偵辦中，有戊○○之臺灣高等法院被告全國前案
    紀錄表附卷可查，復參酌被告丁○○指示被告乙○○錄製丙○○向其父親戊○○求救之錄音內容及被告丁○○指示龍哥
    以電話向戊○○勒贖之電話錄音內容，均未出現要戊○○趕
    快交出林家勳屍體或要其負責林家勳一家妻小等語（詳前開
    所引述之錄音內容及電話錄音內容），是被告丁○○所辯上
    開情節，應係避就之詞，不可採信。而被告癸○○與戊○○
    間既無債權債務關係，竟為被告丁○○蒐集丙○○之個人資
    料，且於案發前、案發時均在案發地以電話與被告丁○○聯
    繫，已如前述，若非為圖鉅額贖款，何以參與擄綁丙○○之
    計劃。另被告乙○○、子○○、丑○○為偷渡來台之大陸客
    ，既不認識戊○○、丙○○，被告乙○○、丑○○竟共同持
    槍擄綁丙○○，且於帶走丙○○時，也未表明係要債，僅稱
    私人恩怨，且被告乙○○、子○○、丑○○在共同拘禁被害
    人丙○○期間亦未曾代人表明要債之意，而渠等三人甘冒遭
    逮捕之風險偷渡來台而實施共同擄綁拘禁被害人丙○○犯行
    ，顯係為圖不法之利益，且依證人丙○○於本院審理時證述
    被告乙○○、子○○、丑○○他們以為我在睡覺，他們私下
    講說拿到錢之後就將我作掉，他們就可以回大陸過好日子等
    語（參見本院九十四年十月二十四日審判筆錄），顯見被告
    乙○○、子○○、丑○○三人均知悉丙○○是綁架案之肉票
    ，是依前開說明，被告等人係基於單純勒贖之意圖而擄綁、
    囚禁被害人丙○○，均堪認定。
七、被告丁○○與庚○○、乙○○共同行使偽造私文書部分：
    被告丁○○指示被告庚○○帶同被告乙○○持偽造之戴佐陵
    國民身分證，由被告乙○○冒戴佐陵之名向出租人覃海珊承
    租桃園縣龜山鄉○○街139 巷22號，被告乙○○並在房屋租
    賃契約書上之立契約人（乙方）處偽造戴佐陵之名後，將該
    房屋租賃契約書交給覃海珊而行使之事實，業據被告丁○○
    於本院審理時供承明確（詳本院第九十四年八月三日準備程
    序筆錄第4 頁），及被告乙○○於本院審理時供認屬實（詳
    本院九十四年八月一日準備程序筆錄第4 頁、九十四年九月
    二十三日準備程序筆錄第2 頁），並有如附表二編號一一之
    偽造戴佐陵國民身分證及該房屋租賃契約書影本附於94年度
    偵字第8421號偵卷卷一第348 至351 頁可證，是此部分事實
    足堪認定。
八、被告乙○○、子○○、丑○○違反國家安全法、共同非法持
    有槍枝、爆裂物及子彈部分：
    (一)被告乙○○、子○○、丑○○於警、偵訊及本院審理時均
      供承係透過龍哥安排自大陸偷渡來台之事實（詳本院九十
      四年八月一日準備程序筆錄）均供承係透過龍，核與被告
      丁○○於本院審理時之供述相符。
    (二)被告乙○○、子○○、丑○○對如附表一編號一至七所示
      槍、彈、爆裂物等物係藏放在渠等所住用以拘禁丙○○之
      苗栗縣後龍鎮○○路500巷30號2樓處所，嗣為警所查扣一
      節，均不爭執（詳本院九十四年八月一日準備程序筆錄）
      。
    (三)被告丑○○於偵查中供稱「（問：你在第二個地點或後龍
      時，被查獲的槍彈是否均已上膛？）都還沒有上膛，都放
      在黑袋子內，放牆邊靠裡面放，還沒有上膛」、「（問：
      槍彈既然放在黑袋子內，何以你知道槍彈未上膛？）因龍
      哥帶進來時，要大家不能去動槍彈」等語（參見94年度偵
      字第8421號偵查卷卷一第187頁反面）
    (四)證人己○○即查獲員警於本院審理時結證稱「（檢察官問
      ：現職為何？）新店分局小隊長」、「（檢察官問：九十
      四年五月十四日日二十一時左右，有無前往參與苗栗縣後
      龍鎮○○路500 巷30號2 樓的勤務？）有的」、「（檢察
      官問：當時是否是第一波的攻堅人員？）是的」、「（檢
      察官問：當時的勤務目的為何？）得到情資要解救人質」
      、「（檢察官問：當時有無持武器進入現場？）有的，現
      場的攻堅人員都有攜帶武器、防彈盾牌。我個人是九０手
      槍、防彈背心」、「（檢察官問：解救人質為何需要攜帶
      武器進入？）有情資顯示對方有強大的火力」、「（檢察
      官問：進到現場以後，現場有無發現到你們所懷疑的強大
      火力？）有的，長槍、短槍、各式子彈」、「（檢察官問
      ：這些武器當時放在何處？）他們地板上有鋪床墊，武器
      是放在床墊旁，他們是用黑色袋子裝起來，袋子拉鍊有打
      開」、「（檢察官問：裝武器的袋子放在床墊旁，當時距
      離被告有多遠？）伸手可及之處」、「（檢察官問：當時
      你們進入現場之後，犯嫌一共幾位？）我是第一個進去的
      ，房間有三個犯嫌，二貳個在床上，一個在化妝室」、「
      （檢察官問：這個裝槍的袋子距離那個嫌犯最近？）子○○《當庭指認》他是在床墊上，離袋子最近」、「（檢察
      官問：他們是否在床上睡覺？）我進去的時候，他們已經
      坐起來，有作伸手要拿槍的動作」、「（檢察官問：有無
      拿到槍？）沒有，當時我是負責解救人質，其他同事負責
      壓制犯嫌。我們幾乎是同時進去，只是我的方向是往人質
      方向。另一個同事是壓制被告的方向」、「（公設辯護人
      問：你們何時知道有槍枝在黑色袋子裡？）進門第一個時
      間，因為房間很小，進門就可以看到，我們進去就可以看
      到槍枝。槍枝是放在一個很大的黑色袋子，袋子就在床旁
      邊。我一進去就可以看到槍枝，因為那個房間很小，進門
      右手邊就是床舖，左手邊是廁所」、「（公設辯護人問：
      那個袋子是怎麼的袋子？）是一個黑色的長袋子，是拉鍊
      的。袋子是打開的狀況」、「（公設辯護人問：當時拉鍊
      是沒有拉好還是整個是打開的狀況？）是打開的狀況，不
      是拉到一半沒有拉好的狀況。」、「（公設辯護人問：當
      時對袋子是可以一目瞭然？）是的」、「（公設辯護人問
      ：看到什麼東西？）我先看到一把長槍，是Ｍ16型，因為
      我們警察配備裡面有Ｍ16，我衝進去，有先看一下，以免
      歹徒持槍對我」等語（參見本院九十四年十一月二十五日
      審判筆錄）；
    (五)證人丙○○於本院審理時結證稱被告乙○○、丑○○、子
      ○○在拘禁伊的處所，會持槍不時拉槍機，且被告乙○○
      在看守伊的第一個地方有告訴伊叫伊不要跑、不要叫，他
      說他們火力很強大，警察來也打不過他們，他說他們有步
      槍、炸彈、很多槍等語（詳上開引述之本院九十四年十月
      二十四日審判筆錄有關證人丙○○之證述）。
    此外，並有如附表一編號一至七所示之槍、彈、爆裂物扣案
    可證，而該扣案之槍、彈、爆裂物經送內政部警察署刑事警
    察局，其鑑驗結果如附表一編號一至七所示，有如附表一編
    號一至七所示之該局鑑驗書在卷可佐，是被告乙○○、子○○、丑○○未經向內政部警政署入出境管理局申請許可，而
    未經許可入境臺灣及共同持有上開槍、彈、爆裂物之犯行，
    堪以認定。
九、綜上所述，被告等五人之前述犯行，事證明確，均堪認定。
、論罪科刑部分：
一、被告丁○○未經許可寄藏持有如附表一編號一至七所示之槍
    、彈、爆裂物，核其所為，係犯槍砲彈藥刀械管制條例第七
    條第四項之寄藏制式手槍、爆裂物罪及第十二條第四項之寄
    藏子彈罪。按單純之持有，固不包括寄藏，但寄藏係受人委
    託代為保管，其保管本身所為之持有，乃係寄藏之當然結果
    ，法律上自宜僅就寄藏行為包括之評價，不應另就持有予以
    論罪。又被告丁○○係基於寄藏之意思持有上開手槍、子彈
    、爆裂物，業如前述，是檢察官起訴意旨雖僅敘及被告「持
    有」之行為態樣，而漏未敘及「寄藏」部分之行為，應予補
    正。被告丁○○未經許可，無故寄藏手槍、子彈、爆裂物，
    其寄藏之繼續，為行為之繼續，至寄藏行為終了時，應僅成
    立一罪。另被告同時同地寄藏如附表一編號一至七所示之手
    槍、子彈、爆裂物，係以一行為觸犯二罪名，為想像競合犯
    ，應依刑法第五十五條前段規定從一重以未經許可寄藏制式
    手槍罪處斷。
二、被告乙○○、子○○、丑○○均違反國家安全法第三條第一
    項之人民入出境，應向內政部警政署入出境管理局申請許可
    ，未經許可，不得入出境之規定而非法偷渡來台，核其所為
    ，均係犯國家安全法第六條第一項之未經許可入境罪，且均
    為違反國家安全法之犯人。又被告丁○○明知不得使大陸地
    區人民非法進入臺灣地區，竟指示龍哥安排被告乙○○、子
    ○○、丑○○偷渡來台並提供住所而藏匿之，核其所為，係
    犯臺灣地區與大陸地區人民關係條例第七十九條第一項之違
    反不得使大陸地區人民非法進入臺灣地區罪及刑法第一百六
    十四條第一項藏匿人犯罪，被告丁○○與龍哥就違反臺灣地
    區與大陸地區人民關係條例罪及藏匿人犯罪間，有犯意聯絡
    及行為分擔，為共同正犯。起訴書之所犯法條雖未論及違反
    臺灣地區與大陸地區人民關係條例第七十九條第一項及刑法
    第一百六十四條第一項等罪，惟其於犯罪事實欄已敘明係綽
    號龍哥之人安排偷渡來台，且由被告丁○○安排上開處所藏
    匿之而共同看守丙○○等事實，本院自得併予審酌。
三、被告丁○○指示被告庚○○帶同被告乙○○持偽造之戴佐陵
    國民身分證，由被告乙○○冒戴佐陵之名向出租人覃海珊承
    租桃園縣龜山鄉○○街139巷22號，被告乙○○並在房屋租
    賃契約書上之立契約人（乙方）處偽造戴佐陵之名後，將該
    房屋租賃契約書交給覃海珊而行使之，核被告丁○○、乙○○所為，均係犯刑法第二百十六條、第二百十條之行使偽造
    私文書罪，其偽造戴佐陵國民身分證之特種文書為行使偽造
    私文書之階段行為，又其偽造私文書之低度行為應為行使偽
    造私文書之高度行為所吸收，均不另論罪。被告丁○○、庚○○、乙○○就此部分犯行，有犯意聯絡及行為分擔，為共
    同正犯。
四、被告丁○○、癸○○、乙○○、子○○、丑○○共同擄綁拘
    禁丙○○，並向丙○○之父親戊○○勒取贖金，核其所為，
    均係犯刑法第三百四十七條第一項之擄人勒贖罪。渠等間就
    此部分犯行與被告庚○○、綽號龍哥之人，分別有犯意聯絡
    及行為分擔，為共同正犯。至被告子○○雖係於被告乙○○
    、丑○○擄得丙○○後始加入看守肉票行為，惟按擄人勒贖
    罪，固以意圖勒贖而為擄人之行為時即屬成立，但勒取贖款
    ，係該罪之目的行為，在被擄人未經釋放以前，其犯罪行為
    仍在繼續進行之中，被告子○○對於丙○○被擄時雖未參與
    實施，惟其仍負責拘禁看守肉票丙○○，且有勒贖取得不法
    贖金代價之意圖，即係在擄人勒贖之繼續進行中參與該罪之
    目的行為，自應認為共同正犯，併予敘明。
五、被告乙○○、子○○、丑○○未經許可共同持有如附表一編
    號一至七所示之槍、彈、爆裂物，核其所為，係犯槍砲彈藥
    刀械管制條例第七條第四項之持有制式手槍、爆裂物罪及第
    十二條第四項之持有子彈罪。其同一持有如附表一編號一至
    七所示之手槍、子彈、爆裂物，係以一行為觸犯二罪名，為
    想像競合犯，應依刑法第五十五條前段規定從一重以未經許
    可持有制式手槍罪處斷。其三人就此部分犯行，有犯意聯絡
    及行為分擔，為共同正犯。
六、被告丁○○所犯上開未經許可寄藏制式手槍罪、臺灣地區與
    大陸地區人民關係條例第七十九條第一項之違反不得使大陸
    地區人民非法進入臺灣地區罪、刑法第一百六十四條第一項
    藏匿人犯罪、第二百十六條、第二百十條之行使偽造私文書
    罪、第三百四十七條第一項之擄人勒贖罪間，有方法結果之
    牽連關係，應依刑法第五十五條之規定，從一重之刑法第三
    百四十七條第一項之擄人勒贖罪處斷。被告乙○○所犯上開
    國家安全法第六條之未經許可入境罪、行使偽造私文書罪、
    擄人勒贖罪、未經許可持有制式手槍罪間，有方法結果之牽
    連關係，應依刑法第五十五條之規定，從一重之擄人勒贖罪
    處斷。被告子○○、丑○○所犯上開國家安全法第六條之未
    經許可入境罪、擄人勒贖罪、未經許可持有制式手槍罪間，
    有方法結果之牽連關係，應依刑法第五十五條之規定，從一
    重之擄人勒贖罪處斷。公訴人認被告乙○○、子○○、丑○○所犯國家安全法第六條之未經許可入境罪與擄人勒贖罪間
    係犯意各別、行為互殊，應分論併罰，容有誤會，應予更正
    。
七、爰審酌被告丁○○正值壯年，竟好逸惡勞欲藉犯罪取得巨額
    不法利益，而主導本件擄人勒贖案件，暨被告丁○○、癸○○、乙○○、子○○、丑○○之素行、犯罪之動機、目的、
    參與犯罪之程度、造成被害人丙○○之身心傷害、引發社會
    不安，及犯罪後猶仍飾詞脫免罪責，態度不佳，毫無悔意等
    一切情狀，分別量處如主文第一項至第五項所示之刑，並就
    被告丁○○部分併依刑法第三十七條第一項之規定，宣告褫
    奪公權終身。
八、扣案具殺傷力之如附表一編號一至七所示之制式手槍、子彈
    、爆裂物（除編號五所示之子彈其中三顆因鑑驗時經試射擊
    發，僅剩餘彈殼、彈頭，不再具有子彈功能，已非違禁物；
    另編號六所示之子彈其中十三顆因鑑驗時經試射擊發，僅剩
    餘彈殼、彈頭，不再具有子彈功能，已非違禁物；另其中三
    顆子彈既未鑑定具殺傷力，即非違禁物，均不予宣告沒收。
    而附表一編號七、八所示之刀械經鑑驗非屬槍砲彈藥刀械管
    制條例所管制之刀械，即非違禁物，亦不予宣告沒收），均
    為違禁物，應依刑法第三十八條第一項第一款之規定均沒收
    之。又如如附表二編號一、二、三、八、九、一一、一五、
    一八、二七所示之物及如附表三編號六所示之物，分屬如該
    附表所示之所有人即共犯之一所有之物，為均供犯本案所用
    之物；及扣案之遙控器三個、鑰匙一支為被告丁○○所有而
    供犯本案所用之物，均應依刑法第三十八條第一項第二款之
    規定沒收。另被告乙○○所偽造之房屋租賃契約書上立契約
    人（乙方）處所偽造之「戴佐陵」署名一枚，應依刑法第二
    百十九條之規定沒收之。至附表二、三除前開應沒收物外之
    其餘扣案物，雖為如該附表所示之所有人即共犯之一所有之
    物，惟非供犯本案所用之物，自不另為沒收之宣告。
九、公訴意旨另以：被告癸○○就前述之行使偽造私文書及未經
    許可持有如附表一編號一至七所示之槍彈、爆裂物犯行與前
    開論罪之被告間有犯意聯絡及行為分擔；另被告子○○、丑
    ○○就前述之行使偽造私文書犯行與前開論罪之被告間有犯
    意聯絡及行為分擔；又被告丁○○、癸○○、乙○○、子○○、丑○○亦透過上開柯琪帳戶洗錢，因認被告丁○○、癸○○、乙○○、子○○、丑○○均另涉犯洗錢防制法第九條
    第一項罪嫌；被告癸○○另涉刑法第二百十六條、第二百十
    條之行使偽造私文書罪及槍砲彈藥刀械管制條例第七條第四
    項、第十二條第四項之罪嫌；被告子○○、丑○○另涉犯刑
    法第二百十六條、第二百十條之行使偽造私文書罪嫌等語。
    訊據被告丁○○、癸○○、乙○○、子○○、丑○○均否認
    有何洗錢犯行；被告癸○○堅決否認有何非法持有如附表一
    編號一至七所示之槍彈、爆裂物犯行；被告子○○、丑○○
    亦否認有何行使偽造私文書犯行。經查：
    (一)按洗錢防制法第二條所規定之洗錢行為，除利用不知情之
      合法管道（如金融機構）所為之典型行為外，固尚有其他
      掩飾、藏匿犯特定重大犯罪所得財產或利益之行為，但仍
      須有旨在避免追訴、處罰而使其所得財物或利益之來源合
      法化，或改變該財物或利益之本質之犯意，始克相當。若
      僅係行為人犯特定重大犯罪所得財產或利益作直接使用消
      費之處分行為，自非該法所規範之洗錢行為，最高法院九
      十二年度臺上字第三六三九號判決明揭此旨。據此，重大
      犯罪之行為人，使用他人提供帳戶，從事擄人勒贖犯罪行
      為所得之財物，實務上雖可達到避免追查到真正行為人之
      目的，惟司法人員從帳戶往來記錄中，可直接追查財物匯
      入之帳戶，因此，提供帳戶供犯罪人利用，無法改變該財
      物之本質，使之合法化。亦即被告丁○○等人雖利用不知
      情之柯琪所提供之上開帳戶供被害人匯入贖金，然司法人
      員既可從帳戶往來記錄中，可直接追查財物匯入之帳戶，
      即該等匯款行為無法改變該財物之本質，使之合法化，則
      被告丁○○等人雖利用他人即柯琪之帳戶供被害人匯入贖
      金，惟要與洗錢防制法第二條所規定之洗錢行為不該當，
      自難以洗錢防制法第九條第一項之罪相繩。
    (二)被告癸○○就否非法持有如附表一編號一至七所示之槍彈
      、爆裂物之罪嫌，依現有卷證資料以觀，雖有如附表一編
      號一至七所示之物扣案，惟非在被告癸○○持有中經警查
      扣，且為被告癸○○所堅決否認，復無其餘共犯之指證或
      有其他證人之證述可佐；另就是否涉有行使偽造私文書部
      分，有關前述行使偽造私文書犯行部分，係被告丁○○、
      庚○○與乙○○間之犯意聯絡與行為分擔，該三人既未指
      證被告癸○○有參與其中，且亦為被告癸○○所堅決否認
      ，而出租人覃海珊亦未經指認尚有被告癸○○出面承租，
      是此部分犯行尚難僅以被告癸○○有參與擄人勒贖之犯行
      ，即遽認其與被告丁○○等人間尚有非法持有如附表一編
      號一至七所示之物、行使偽造私文書之犯意聯絡及行為分
      擔。
    (三)被告子○○、丑○○是否涉有行使偽造私文書部分，有關
      前述行使偽造私文書犯行部分，係被告丁○○、庚○○與
      乙○○間之犯意聯絡與行為分擔，該三人既未指證被告子
      ○○、丑○○有參與其中，且亦為被告子○○、丑○○所
      堅決否認，而出租人覃海珊亦未經指認尚有被告子○○、
      丑○○出面承租，是此部分犯行尚難僅以被告子○○、丑
      ○○有參與擄人勒贖之犯行，即遽認其與被告丁○○、庚○○、乙○○間尚有行使偽造私文書之犯意聯絡。
    此外，復查無其他積極證據，足資證明被告等人有公訴人所
    指此部分犯行，是被告此部分之犯行不能證明，惟因公訴意
    旨認此部分與前開論罪部分，有裁判上一罪之牽連關係，爰
    不另為無罪之諭知。
肆、無罪部分：
一、公訴意旨另以：被告丑○○於看守丙○○期間，復另行起意
    ，意圖為自己不法之所有，乘丙○○被綑綁無法抗拒之際，
    將丙○○身上之戒指、項鍊及電話卡等財物洗劫一空，因認
    被告丑○○另涉犯刑法第三百二十八條第一項強盜罪嫌等語
    。
二、按犯罪事實應依證據認定之，無證據不得認定犯罪事實，刑
    事訴訟法第一百五十四條第二項定有明文；次按認定犯罪事
    實，須依證據，而所謂證據，係指合法之積極證據就犯罪事
    實能為具體之證明者而言；又認定不利於被告之事實，須依
    積極證據，苟積極證據不足為不利於被告事實之認定時，即
    應為有利於被告之認定，更不必有何有利之證據，最高法院
    三十年上字第八一六號著有判例。又苟未能發現相當證據，
    或證據不足以證明，自不能以推測或擬制之方法，以為裁判
    基礎，此觀同院四十年度台上字第八六號判例意旨自明。
三、訊據被告丑○○堅決否認有何強盜犯行，辯稱伊沒有拿走丙○○的財物等語。經查：證人丙○○於本院審理時結證稱「
    （檢察官問：在被綁的時候，身上還有些財物？）是的，戒
    指、項鍊、電話卡、鑰匙等」、「（檢察官問：這些東西現
    在到哪裡去？）不見了，到第一個地方時，他們二個大陸人
    就搜我的身，將我的戒指、口袋內的東西拿走」、「（公設
    辯護人問：被綁時，當時身上的財物為何？）戒指、項鍊、
    電話卡、鑰匙、眼鏡，就是我現在戴的這付眼鏡，沒有手錶
    、皮夾」、「（公設辯護人問：是否當時的身外之物都被拿
    走？）是的」、「（公設辯護人問：當時是否就是在控制你
    行動的時候？）是的」等語（參見本院九十四年十月二十四
    日審判筆錄），依據證人丙○○前開證述情節及審酌本院前
    述論斷之犯罪事實，被告乙○○、子○○、丑○○等三人大
    陸偷渡客既係為不法之代價而共同參與本件擄人勒贖犯行，
    渠等意在擄人勒贖後之代價取得，而證人丙○○於被擄綁後
    身上僅有戒指、項鍊、電話卡、眼鏡及鑰匙等物，並無何其
    他有價值之財物，復參酌被告丑○○、乙○○、子○○於本
    院審理時均供稱於看守丙○○期間均未對外聯絡，所有吃穿
    用的均由外人送入拘禁處所，渠等唯一工作就是看守丙○○
    等語（參見本院九十四年八月一日準備程序筆錄），則被告
    丑○○縱有取下其身上之戒指、項鍊、電話卡、眼鏡及鑰匙
    等物，應僅係為拘禁看守之便，以防其利用身上之物而行脫
    逃，是尚難僅以被告丑○○有取下肉票即丙○○身上之物品
    之客觀行為，遽推斷其主觀即有不法所有之意圖。
四、綜上所述，本院綜合卷證資料，對於公訴意旨所指被告丑○○所涉強盜之犯行，客觀上既尚未達於通常一般人均不致有
    所懷疑，而得確信其犯罪事實之程度，依「罪證有疑，利於
    被告」之法則，即應作有利於被告丑○○之認定。此外，復
    查無其他積極證據足資證明被告丑○○有何強盜犯行，既不
    能證明被告丑○○此部分之犯罪，依法應為無罪之諭知。
據上論斷，應依刑事訴訟法第二百九十九條第一項前段、第三百
零一條第一項，槍彈藥刀械管制條例第七條第四項、第十二條第
四項，臺灣地區與大陸地區人民關係條第七十九條第一項，國家
安全法第六條第一項，刑法第十一條前段、第二十八條、第一百
六十四條第一項、第二百十條、第二百十六條、第三百四十七條
第一項、第五十五條、第三十八條第一項第一款、第二款、第二
百十九條、第三十七條第一項，罰金罰鍰提高標高標準條例第一
條前段，判決如主文。
本案經檢察官郭學廉到庭執行職務。
中    華    民    國    95    年    5     月    23    日
                  刑事第十八庭  審判長法  官  李幼妃
                                      法  官  鄭燕璘
                                      法  官  張紹省
以上正本證明與原本無異
如不服本判決應於送達後10日內向本院提出上訴狀
                                      書記官  強梅芳
中    華    民    國    95    年    5     月    30    日
附錄本案論罪科刑法條全文
中華民國刑法第347條
意圖勒贖而擄人者，處死刑、無期徒刑或七年以上有期徒刑。
因而致人於死者，處死刑、無期徒刑或十二年以上有期徒刑；致
重傷者，處死刑、無期徒刑或十年以上有期徒刑。
第 1 項之未遂犯罰之。
預備犯第 1 項之罪者，處二年以下有期徒刑。
犯第 1 項之罪，未經取贖而釋放被害人者，減輕其刑；取贖後而
釋放被害人者，得減輕其刑。
槍砲彈藥刀械管制條例第7條
未經許可，製造、販賣或運輸火砲、肩射武器、機關槍、衝鋒槍
、卡柄槍、自動步槍、普通步槍、馬槍、手槍或各類砲彈、炸彈
、爆裂物者，處死刑、無期徒刑或7 年以上有期徒刑；處徒刑者
，併科新台幣3千 萬元以下罰金。
未經許可，轉讓、出租或出借前項所列槍砲、彈藥者，處無期徒
刑或 5 年以上有期徒刑，併科新台幣 1 千萬元以下罰金。
意圖供自己或他人犯罪之用，而犯前二項之罪者，處死刑或無期
徒刑；處徒刑者，併科新台幣 5 千萬元以下罰金。
未經許可，持有、寄藏或意圖販賣而陳列第 1 項所列槍砲、彈藥
者，處 5 年以上有期徒刑，併科新台幣 1 千萬元以下罰金。
第 1 項至第 3 項之未遂犯罰之。
槍砲彈藥刀械管制條例第12條
未經許可，製造、販賣或運輸子彈者，處 1 年以上 7 年以下有
期徒刑，併科新台幣 500 萬元以下罰金。
未經許可，轉讓、出租或出借子彈者，處 6 月以上 5 年以下有
期徒刑，併科新台幣 300 萬元以下罰金。
意圖供自己或他人犯罪之用，而犯前二項之罪者，處 3 年以上
10 年以下有期徒刑，併科新台幣 700 萬元以下罰金。
未經許可，持有、寄藏或意圖販賣而陳列子彈者，處 5 年以下有
期徒刑，併科新台幣 300 萬元以下罰金。
第 1 項至第 3 項之未遂犯罰之。
國家安全法第6條
違反第 3 條第 1 項規定未經許可入出境者，處 3 年以下有期徒
刑、拘役或科或併科新臺幣 9 萬元以下罰金。
無正當理由拒絕或逃避依第 4 條規定所實施之檢查者，處 6 月
以下有期徒刑、拘役或科或併科新臺幣 15000 元以下罰金。
中華民國刑法第216條
 (行使偽造變造或登載不實之文書罪)
行使第條至第條之文書者，依偽造、變造文書或登載不實
事項或使登載不實事項之規定處斷。
中華民國刑法第210條
 (偽造變造私文書罪)
偽造、變造私文書，足以生損害於公眾或他人者，處五年以下有
期徒刑。
臺灣地區與大陸地區人民關係條例第79條
違反第 15 條第 1 款規定者，處 1 年以上 7 年以下有期徒刑，
得併科新臺幣 1 百萬元以下罰金。
意圖營利而犯前項之罪者，處 3 年以上 10 年以下有期徒刑，得
併科新臺幣5 百萬元以下罰金。
前二項之首謀者，處 5 年以上有期徒刑，得併科新臺幣 1 千萬
元以下罰金
。
前三項之未遂犯罰之。
中華民國船舶、航空器或其他運輸工具所有人、營運人或船長、
機長、其他運輸工具駕駛人違反第15條第1 款規定者，主管機關
得處該中華民國船舶、航空器或其他運輸工具一定期間之停航，
或廢止其有關證照，並得停止或廢止該船長、機長或駕駛人之職
業證照或資格。
中華民國船舶、航空器或其他運輸工具所有人，有第 1 項至第 4
項之行為或因其故意、重大過失致使第三人以其船舶、航空器或
其他運輸工具從事第1 項至第4 項之行為，且該行為係以運送大
陸地區人民非法進入臺灣地區為主要目的者，主管機關得沒入該
船舶、航空器或其他運輸工具。所有人明知該船舶、航空器或其
他運輸工具得沒入，為規避沒入之裁處而取得所有權者，亦同。
前項情形，如該船舶、航空器或其他運輸工具無相關主管機關得
予沒入時，得由查獲機關沒入之。
附表一：
┌──┬───────┬───┬───────────┬───────┬────┐
│編號│扣案物名稱    │數量  │鑑驗結果              │鑑驗文號      │應沒收物│
├──┼───────┼───┼───────────┼───────┼────┤
│一、│Ｍ16制式步槍（│一支  │送鑑Ｍ16制式步槍一支（│內政部警政署刑│Ｍ16制式│
│    │含彈匣二個）  │      │含彈匣二個，槍枝管制編│事警察局九十四│步槍一支│
│    │              │      │號0000000000），認係美│年五月二十四日│（含彈匣│
│    │              │      │國COLT廠Ｍ16Ａ1 型口徑│刑鑑字第094007│二個）。│
│    │              │      │5.56mm制式全自動步槍，│8074號槍彈鑑定│        │
│    │              │      │槍號為675220，認具殺傷│書（詳94年度偵│        │
│    │              │      │力。                  │字第8421號偵查│        │
│    │              │      │                      │卷卷一第368 頁│        │
│    │              │      │                      │以下）        │        │
├──┼───────┼───┼───────────┼───────┼────┤
│二、│迷你烏茲衝鋒槍│一支  │送鑑迷你烏茲衝鋒槍一支│同上          │迷你烏茲│
│    │              │      │（槍枝管制編號00000000│              │衝鋒槍一│
│    │              │      │20），認係以色列IMI 廠│              │支。    │
│    │              │      │製UZI 型口徑9mm 制式半│              │        │
│    │              │      │自動手槍，槍號為UP1489│              │        │
│    │              │      │6 ，槍管內具四條右旋來│              │        │
│    │              │      │復線，機械性能良好，可│              │        │
│    │              │      │擊發同口徑制式子彈，認│              │        │
│    │              │      │具殺傷力。            │              │        │
├──┼───────┼───┼───────────┼───────┼────┤
│三、│ＣＧ─100 型手│一支  │送鑑ＣＧ─100 型手槍一│同上          │ＣＧ─  │
│    │槍（含彈匣二個│      │支（含彈匣二個，槍枝管│              │100 型手│
│    │）            │      │制編號0000000000），認│              │槍一支（│
│    │              │      │係捷克CZ廠100 型口徑9 │              │含彈匣二│
│    │              │      │mm 制式半自動手槍，送 │              │個）。  │
│    │              │      │鑑時槍號遭磨滅，經以電│              │        │
│    │              │      │解腐蝕法重現果結果，研│              │        │
│    │              │      │判槍號為「Ｃ3648」，槍│              │        │
│    │              │      │管內具六條右旋來復線，│              │        │
│    │              │      │機械性能良好，可擊發同│              │        │
│    │              │      │口徑制式子彈，認具殺傷│              │        │
│    │              │      │力。                  │              │        │
├──┼───────┼───┼───────────┼───────┼────┤
│四、│克拉克制式手槍│一支  │送鑑克拉克制式手槍一支│同上          │克拉克制│
│    │              │      │（槍枝管制編號00000000│              │式手槍一│
│    │              │      │22），認係奧地利GLOCK │              │支。    │
│    │              │      │廠製19型口徑9mm 制式半│              │        │
│    │              │      │自動手槍，送鑑時槍號遭│              │        │
│    │              │      │磨滅，經以電解腐蝕法重│              │        │
│    │              │      │現結果，研判槍號為「BC│              │        │
│    │              │      │M654」，槍管內具六條右│              │        │
│    │              │      │旋來復線，機械性能良好│              │        │
│    │              │      │，可擊發同口徑制式子彈│              │        │
│    │              │      │，認具殺傷力。        │              │        │
├──┼───────┼───┼───────────┼───────┼────┤
│五、│5.56步槍子彈  │五十顆│送鑑5.56步槍子彈五十顆│同上          │5.56步槍│
│    │              │      │（試射三顆），認均係口│              │子彈四十│
│    │              │      │徑5.56mm制式步槍子彈，│              │七顆。  │
│    │              │      │認均具殺傷力。        │              │（至已試│
│    │              │      │                      │              │射之三顆│
│    │              │      │                      │              │子彈，因│
│    │              │      │                      │              │鑑驗時經│
│    │              │      │                      │              │試射擊發│
│    │              │      │                      │              │，僅剩餘│
│    │              │      │                      │              │彈殼、彈│
│    │              │      │                      │              │頭，不再│
│    │              │      │                      │              │具有子彈│
│    │              │      │                      │              │功能，已│
│    │              │      │                      │              │非違禁物│
│    │              │      │                      │              │，故不予│
│    │              │      │                      │              │沒收）  │
├──┼───────┼───┼───────────┼───────┼────┤
│六、│9MM子彈       │一百零│(1)其中一百顆（試射九顆│同上          │9MM 子彈│
│    │              │七顆  │  ），認均係口徑9mm 制│              │九十一顆│
│    │              │      │  式子彈，認均具殺傷力│              │。      │
│    │              │      │  。                  │              │（至已試│
│    │              │      │(2)其中二顆，認均係口徑│              │射之十三│
│    │              │      │  9mm 制式子彈，彈底均│              │顆子彈，│
│    │              │      │  具撞擊痕跡，經實際試│              │因鑑驗時│
│    │              │      │  射，均可擊發，認均具│              │經試射擊│
│    │              │      │  殺傷力。            │              │發，僅剩│
│    │              │      │(3)其中五顆，認均係由直│              │餘彈殼、│
│    │              │      │  徑9.72mm、長度19.01 │              │彈頭，不│
│    │              │      │  mm金屬彈殼及直徑8.90│              │再具有子│
│    │              │      │  mm金屬彈頭組合而成之│              │彈之功能│
│    │              │      │  土造子彈（採樣一顆測│              │，已非違│
│    │              │      │  量），採樣二顆試射，│              │禁物，故│
│    │              │      │  一顆可擊發，認具殺傷│              │不予沒收│
│    │              │      │  力；一顆無法擊發，認│              │。另左列│
│    │              │      │  不具殺傷力。        │              │(3)所示之│
│    │              │      │                      │              │子彈五顆│
│    │              │      │                      │              │，未經試│
│    │              │      │                      │              │射之其餘│
│    │              │      │                      │              │三顆既未│
│    │              │      │                      │              │鑑定具殺│
│    │              │      │                      │              │傷力，即│
│    │              │      │                      │              │非違禁物│
│    │              │      │                      │              │，亦不予│
│    │              │      │                      │              │沒收）  │
├──┼───────┼───┼───────────┼───────┼────┤
│七、│土製鋼管爆裂物│二枚  │送鑑土製鋼管爆裂物二枚│內政部警政署刑│土製鋼管│
│    │              │      │，分別編號1 、2 ，鑑驗│事警察局九十四│爆裂物二│
│    │              │      │如下：                │年七月七日刑偵│枚。    │
│    │              │      │(1)編號1 鋼管爆裂物，係│五字第09401045│        │
│    │              │      │  以金屬圓管為容器，直│17號鑑驗通知書│        │
│    │              │      │  徑4.3cm 、高21.5cm，│（詳94年度偵字│        │
│    │              │      │  重1352.3克，一端密閉│第8421號偵查卷│        │
│    │              │      │  ，一端以金屬圓蓋旋緊│卷二第242 頁）│        │
│    │              │      │  封口，而於圓蓋中心有│              │        │
│    │              │      │  一小孔，外露長22cm爆│              │        │
│    │              │      │  引。經Ｘ光透視、拆解│              │        │
│    │              │      │  後，內含煙火類火藥（│              │        │
│    │              │      │  採樣送請本局《即內政│              │        │
│    │              │      │  部警政署刑事警察局》│              │        │
│    │              │      │  鑑識科鑑驗認係煙火類│              │        │
│    │              │      │  火藥）並連接爆引自圓│              │        │
│    │              │      │  蓋小孔延引出管外22cm│              │        │
│    │              │      │  ，依其結構為具殺傷力│              │        │
│    │              │      │  之點火式鋼管爆裂物。│              │        │
│    │              │      │(2)編號2 鋼管爆裂物，係│              │        │
│    │              │      │  以金屬圓管為容器，直│              │        │
│    │              │      │  徑4.3cm 、高21.5cm，│              │        │
│    │              │      │  重1326.2克，一端密閉│              │        │
│    │              │      │  ，一端以金屬圓蓋旋緊│              │        │
│    │              │      │  封口，而於圓蓋中心有│              │        │
│    │              │      │  一小孔，外露長19cm爆│              │        │
│    │              │      │  引。經Ｘ光透視、拆解│              │        │
│    │              │      │  後，內含煙火類火藥（│              │        │
│    │              │      │  採樣送請本局鑑識科鑑│              │        │
│    │              │      │  驗認係煙火類火藥）並│              │        │
│    │              │      │  連接爆引自圓蓋小孔延│              │        │
│    │              │      │  引出管外19cm，依其結│              │        │
│    │              │      │  構為具殺傷力之點火式│              │        │
│    │              │      │  鋼管爆裂物。        │              │        │
├──┼───────┼───┼───────────┼───────┼────┤
│八、│藍波刀        │一支  │鑑驗結果非屬槍砲彈藥刀│臺北縣政府警察│（無）  │
│    │              │      │械管制條例所列管之刀械│局九十四年七月│        │
│    │              │      │。                    │四日北縣警保字│        │
│    │              │      │                      │第0000000000號│        │
│    │              │      │                      │函（詳94年度偵│        │
│    │              │      │                      │字第8421號偵查│        │
│    │              │      │                      │卷卷二第240 頁│        │
│    │              │      │                      │）            │        │
├──┼───────┼───┼───────────┼───────┼────┤
│九、│匕首          │一支  │同上                  │同上          │（無）  │
└──┴───────┴───┴───────────┴───────┴────┘
附表二：
┌──┬───────┬───┬────┬───────────────┐
│編號│扣案物名稱    │數量  │所有人  │用途                          │
├──┼───────┼───┼────┼───────────────┤
│一  │手銬（含鑰匙二│一付  │龍哥    │用以拘禁丙○○所用之物        │
│    │支）          │      │        │                              │
├──┼───────┼───┼────┼───────────────┤
│二  │鐵鍊          │一條  │龍哥    │同上                          │
├──┼───────┼───┼────┼───────────────┤
│三  │鎖頭          │二個  │龍哥    │同上                          │
├──┼───────┼───┼────┼───────────────┤
│四  │黑色頭套      │一個  │不詳    │非供犯本案所用                │
├──┼───────┼───┼────┼───────────────┤
│五  │毛巾          │一條  │不詳    │非供犯本案所用                │
├──┼───────┼───┼────┼───────────────┤
│六  │行動電話（含  │七支  │丁○○、│私人聯絡之用，非供本案之用    │
│    │SIM 卡七張）  │      │龍哥    │                              │
├──┼───────┼───┼────┼───────────────┤
│七  │電話聯絡簿    │二本  │丁○○  │紀錄私人電話，非供犯本案所用  │
├──┼───────┼───┼────┼───────────────┤
│八  │眼罩（含膠帶）│一個  │龍哥    │用以拘禁丙○○所用之物        │
├──┼───────┼───┼────┼───────────────┤
│九  │護腕          │一個  │龍哥    │同上                          │
├──┼───────┼───┼────┼───────────────┤
│十  │偽造陳昱銘之國│一張  │子○○  │被告子○○在大陸地區委由不詳人│
│    │民身分證      │      │        │士偽造之物，非供犯本案所用    │
├──┼───────┼───┼────┼───────────────┤
│一一│偽造戴佐陵之國│一張  │乙○○  │被告乙○○承租事實欄所載之桃園│
│    │民身分證      │      │        │縣龜山鄉○○街139巷22號租處而 │
│    │              │      │        │行使偽造私文書所用之物及偽造國│
│    │              │      │        │民身證之特種文書所得之物      │
├──┼───────┼───┼────┼───────────────┤
│一二│護照          │一本  │丁○○  │私人物品，非供犯本案所用      │
├──┼───────┼───┼────┼───────────────┤
│一三│台胞證        │一本  │丁○○  │私人物品，同上                │
├──┼───────┼───┼────┼───────────────┤
│一四│相片          │五張  │丁○○  │私人物品，同上                │
├──┼───────┼───┼────┼───────────────┤
│一五│錄音機（含被告│一台  │龍哥    │被告丁○○、乙○○用以錄製林一│
│    │丁○○、乙○○│      │        │帆向其父親戊○○求救談話所用之│
│    │等錄製丙○○向│      │        │物                            │
│    │戊○○求救之錄│      │        │                              │
│    │音帶二捲）    │      │        │                              │
├──┼───────┼───┼────┼───────────────┤
│一六│衣物          │三件  │丙○○  │被害人丙○○之私人衣物        │
├──┼───────┼───┼────┼───────────────┤
│一七│手錶          │一支  │丁○○  │私人物品，非供犯本案所用      │
├──┼───────┼───┼────┼───────────────┤
│一八│黑色手提包    │一個  │丁○○  │放置如附表一所示之槍、彈、爆裂│
│    │              │      │        │物所用之物                    │
├──┼───────┼───┼────┼───────────────┤
│一九│皮夾          │三個  │乙○○、│私人物品，非供犯本案所用      │
│    │              │      │子○○、│                              │
│    │              │      │丑○○  │                              │
├──┼───────┼───┼────┼───────────────┤
│二０│新台幣千元鈔  │九十張│丁○○  │同上                          │
│    │              │      │        │                              │
├──┼───────┼───┼────┼───────────────┤
│二一│新台幣百元鈔  │二十張│丁○○  │同上                          │
├──┼───────┼───┼────┼───────────────┤
│二二│新台幣銅版    │55元  │丁○○  │同上                          │
├──┼───────┼───┼────┼───────────────┤
│二三│美金          │20元二│丁○○  │同上                          │
│    │              │張、10│        │                              │
│    │              │元一張│        │                              │
├──┼───────┼───┼────┼───────────────┤
│二四│人民幣        │1309.5│丁○○  │同上                          │
│    │              │元    │        │                              │
├──┼───────┼───┼────┼───────────────┤
│二五│港幣          │100元 │丁○○  │同上                          │
├──┼───────┼───┼────┼───────────────┤
│二六│馬來西亞幣    │200元 │丁○○  │同上                          │
├──┼───────┼───┼────┼───────────────┤
│二七│膠帶          │五綑  │丁○○  │用以拘禁丙○○所用之物        │
├──┼───────┼───┼────┼───────────────┤
│二八│電擊棒        │二支  │龍哥    │非供犯本案所用                │
└──┴───────┴───┴────┴───────────────┘
附表三：
┌──┬───────┬───┬────┬───────────────┐
│編號│扣案物名稱    │數量  │所有人  │用途                          │
├──┼───────┼───┼────┼───────────────┤
│一  │中華電信IC卡（│一張  │癸○○  │私人用品，非供犯本案所用      │
│    │打大陸所用）  │      │        │                              │
├──┼───────┼───┼────┼───────────────┤
│二  │購買車牌號碼6D│一張  │癸○○  │同上                          │
│    │─8576自小客車│      │        │                              │
│    │貸款銀行及車商│      │        │                              │
│    │名片          │      │        │                              │
├──┼───────┼───┼────┼───────────────┤
│三  │XG祥谷企業有限│一張  │癸○○  │同上                          │
│    │公司名片      │      │        │                              │
├──┼───────┼───┼────┼───────────────┤
│四  │便條紙        │一張  │癸○○  │紀錄丁○○之妻林麗卿電話及帳戶│
│    │              │      │        │資料，非供犯本案所用          │
├──┼───────┼───┼────┼───────────────┤
│五  │大陸電話卡    │三張  │癸○○  │非供犯本案所用                │
├──┼───────┼───┼────┼───────────────┤
│六  │NOKIA牌行動電 │一支  │癸○○  │用以聯絡犯供本案所用之物      │
│    │話（藍色）（序│      │        │                              │
│    │號歸零）      │      │        │                              │
├──┼───────┼───┼────┼───────────────┤
│七  │NOKIA牌行動電 │一支  │癸○○  │私人用品，非供犯本案所用      │
│    │話（黑色）    │      │        │                              │
├──┼───────┼───┼────┼───────────────┤
│八  │東訊行動電話（│一支  │癸○○  │同上                          │
│    │銀色）        │      │        │                              │
└──┴───────┴───┴────┴───────────────┘


司法院資訊處製作；財團法人民間司法改革基金會備份。
